【裁判字號】    99,上訴,27
【裁判日期】    990520
【裁判案由】    毒品危害防制條例
【裁判全文】
臺灣高等法院臺中分院刑事判決          99年度上訴字第27號
上  訴  人  臺灣南投地方法院檢察署檢察官
上  訴  人
即  被  告  乙○○
選任辯護人  陳建良律師
上  訴  人
即  被  告  丙○○
選任辯護人  楊志航律師
上列上訴人因被告等違反毒品危害防制條例案件，不服臺灣南投
地方法院98年度訴字第164號中華民國98年11月18日第一審判決
（起訴案號：臺灣南投地方法院檢察署98年度偵字第2296號），
提起上訴，本院判決如下：
    主  文
原判決關於乙○○所犯如附表一、附表三編號二至四所示之罪、
、丙○○所犯如附表二、附表三編號二至四所示之罪暨二人定應
執行刑部分均撤銷。
乙○○犯如附表一、附表三編號二至四所示之罪，均累犯，各處
如附表一、附表三編號二至四所示之刑（詳如附表一、附表三編
號二至四「所犯罪名及應處之刑」欄所示）。
丙○○犯如附表二、附表三編號二至四所示之罪，各處如附表二
、附表三編號二至四所示之刑（詳如附表二、附表三編號二至四
「所犯罪名及應處之刑」欄所示）。
其他上訴駁回。
乙○○第二項撤銷改判所處之刑，與上訴駁回部分所處之刑，主
刑部分應執行有期徒刑拾陸年。
丙○○第三項撤銷改判所處之刑，與上訴駁回部分所處之刑，主
刑部分應執行有期徒刑拾陸年。
    事  實
一、乙○○前於民國九十三年間因施用第一級毒品及第二級毒品
    案件，經臺灣臺中地方法院以九十三年度訴字第二一五０號
    判決分別判處有期徒刑七月、三月，合併定應執行刑有期徒
    刑八月確定；復於九十四年間因施用第一級毒品及第二級毒
    品案件，經臺灣南投地方法院以九十四年度訴字第七０一號
    判決分別判處有期徒刑八月、四月，合併定應執行刑有期徒
    刑十月確定。上開案件經接續執行後，於九十五年十二月一
    日縮刑期滿執行完畢。丙○○則於八十七年間，因施用毒品
    案件，二次經裁定送觀察、勒戒執行完畢。乙○○、丙○○
    為同居男女朋友，均明知毒品對人體身心健康所造成之巨大
    戕害及失序狀況，亦均明知海洛因、安非他命乃毒品危害防
    制條例第二條第二項第一款、第二款所列之第一級、第二級
    毒品，不得任意販賣、持有，竟意圖營利，基於販賣第一級
    、第二級毒品之犯意，分別或共同為販賣毒品之行為，茲分
    述如下：
  (一)乙○○基於販賣第二級毒品安非他命之犯意，持用其所有之
    0000-000000號行動電話對外聯絡，作為與施用毒品人口吳
    銘書、林建丞聯絡交易毒品時間、地點之用，並為附表一所
    示之販賣第二級毒品安非他命行為二次。
  (二)丙○○基於販賣第一級毒品海洛因、第二級毒品安非他命之
    個別犯意，持用乙○○所有之0000-000000號行動電話對外
    聯絡，作為與施用毒品人口陳建樵、許煜家、翁州宏、張惠
    能、林建丞、黃國揮等六人聯絡交易毒品時間、地點之用，
    並分別為附表二編號一所示之販賣第一級毒品海洛因之行為
    一次及附表二編號二至十號所示之販賣第二級毒品安非他命
    行為共九次。
  (三)乙○○、丙○○基於共同販賣第一級毒品海洛因及第二級毒
    品安非他命之犯意聯絡，由乙○○或丙○○持用上開0000-0
    00000號行動電話對外聯絡，作為與施用毒品人口張偉欽、
    徐文成、張惠能等三人聯絡交易毒品時間、地點之用，再由
    乙○○或丙○○於交易毒品之時間、地點，負責交付毒品並
    收取買賣價金，乙○○、丙○○以此分工方式（分工方式詳
    附表三），為附表三編號一所示販賣第一級毒品海洛因行為
    一次，另為附表三編號二至四所示之販賣第二級毒品安非他
    命行為三次。
二、嗣經警於九十八年五月十二日十六時二十五分許，持搜索票
    在乙○○位於南投縣埔里鎮○○街一巷四號住處搜索，扣得
    供乙○○自己施用之摻有第一級毒品海洛因之香煙二支及其
    所有供販賣毒品聯絡所用之行動電話一支（含0000-000000
    號SIM卡一張）。而丙○○經警查獲後，就附表二編號二至
    十及附表三編號二至四部分，於偵查（含警詢）及審判中均
    自白犯罪。
三、案經臺灣南投地方法院檢察署檢察官指揮南投縣政府警察局
    埔里分局偵查起訴。
    理  由
甲、程序部分：
一、證人吳銘書、林建丞、黃國揮、陳建樵、許煜家、翁州宏、
    張惠能、徐文成、張偉欽之警詢筆錄；及共同被告丙○○九
    十八年五月十三日警詢筆錄，均為被告乙○○以外之人於審
    判外之言詞陳述，經被告乙○○之原審辯護人於原審準備程
    序中爭執其等證據能力，且查無例外得以之作為證據之各種
    情形，故依刑事訴訟法第一百五十九條第一項之規定，應無
    證據能力。
二、另按被告以外之人於審判外之陳述，雖不符前四條之規定（
    即刑事訴訟法第一百五十九條之一至同條之四），而經當事
    人於審判程序同意作為證據，法院審酌該言詞陳述或書面陳
    述作成時之情況，認為適當者，亦得為證據；當事人、代理
    人或辯護人於法院調查證據時，知有第一百五十九條第一項
    不得為證據之情形，而未於言詞辯論終結前聲明異議者，視
    為有前項之同意，刑事訴訟法第一百五十九條之五定有明文
    。核其立法意旨，在於傳聞證據未經當事人之反對詰問予以
    核實，原則上先予排除。惟若當事人已放棄反對詰問權，於
    審判程序中表明同意該等傳聞證據可作為證據；或於言詞辯
    論終結前未聲明異議，基於尊重當事人對傳聞證據之處分權
    ，暨證據資料愈豐富，愈有助於真實發見之理念，且強化言
    詞辯論主義，使訴訟程序得以順暢進行，上開傳聞證據亦均
    具有證據能力。本案採為判決基礎之下列證據，除前揭一所
    示外，其餘被告以外之人於審判外之言詞或書面陳述，固屬
    傳聞證據，惟檢察官、被告等及其等之辯護人就此部分審判
    外之陳述，及就本案採為判決基礎之文書證據，均未於本案
    言詞辯論終結前爭執其證據能力，本院審酌上開證據作成時
    之情況，並無違法取證之瑕疵，認以之作為證據為適當，揆
    諸上開規定，該審判外之陳述及文書資料均有證據能力，併
    予敘明。
乙、實體部分：
壹、認定犯罪事實所憑證據及理由：
一、訊據上訴人即被告乙○○、丙○○於本院審理時對於上開犯
    罪事實均坦承不諱，且查：
  (一)上開門號0000000000號之行動電話係被告乙○○個人所有，
    由被告乙○○、丙○○共同使用一節，業據被告乙○○、丙
    ○○於偵查及審理中供承在卷，且上開門號經原審查詢結果
    ，客戶名稱確係被告乙○○無誤，此有該0000000000號電話
    經本院「電信資訊連結作業系統」查詢雙向通聯紀錄一份（
    參第一頁用戶名稱，全部紀錄置於外放資料袋用）在卷可按
    ，並有上開0000000000號行動電話機具1支（含SIM卡1張）
    扣案足稽，是此部分之事實，足堪認定為真。再者，電話門
    號0000000000號係證人吳銘書所持用；0000000000號、0000
    000000係證人林建丞所持用；0000000000號係證人陳建樵所
    持用；0000000000號係證人許煜家所持用；0000000000號係
    證人翁州宏所持用；0000000000號係證人張惠能所持用；00
    00000000號係證人黃國揮所持用；0000000000號係證人張偉
    欽所持用；0000000000號係證人徐文成所持用等情；亦據證
    人吳銘書、林建丞、陳建樵、許煜家、翁州宏、張惠能、黃
    國揮及張偉欽於偵查及審理中到庭結證屬實；而被告乙○○
    因以其門號0000000000號行動電話涉犯毒品危害防制條例第
    四條第一項及第二項之罪嫌，自九十八年四月十三日上午十
    時起至九十八年五月十二日上午十時止，經依法實施通訊監
    察在案，則有臺灣南投地方法院通訊監察書（稿）及電話附
    表（稿）在卷可憑（見98年度偵字第2296號偵查卷二第156
    至157頁），均堪認屬實，亦先予敘明。
  (二)附表一編號一部分：按0000000000號行動電話係被告乙○○
    所有，另0000000000號行動電話則係證人吳銘書所使用等情
    ，已如前述，而被告乙○○與吳銘書之上揭行動電話，於九
    十八年四月二十三日二十時六分三十三秒，有通聯紀錄，此
    有被告乙○○所有上開行動電話監聽譯文一份在卷可參（見
    98年度偵字第2296號偵查卷二第13頁），另上開通話乃吳銘
    書與被告乙○○約定買賣安非他命之數量、價格及交易地點
    一情，經證人吳銘書證述屬實，其於偵查中證述：「（問：
    98年4月23日20時6分，你持用的0000000000撥打到00000000
    00，這通電話是否你本人所打？目的為何？【提示監聽譯文
    】）是，我是要向乙○○買安非他命，我們是在10分鐘之後
    ，在埔里鎮○○○路，是乙○○本人自己送來給我，我買1
    包1000元」等語（詳98年度偵字第2296號偵查卷二第23至24
    頁98年6月4日偵訊筆錄）；又於原審審理時到庭結證稱：
    辯護人問
    98年4月你有沒有使用一支0000000000的行動電話？
    證人吳銘書答
    有。
    辯護人起稱
    請提示98年度偵字第2296號卷（二）卷附第十三頁監察譯文
    表。
    審判長諭知准予提示98年度偵字第2296號卷（二）卷附第十
    三頁監察譯文表。
    辯護人問
    你看一下這是不是你跟乙○○的通話？
    證人吳銘書答
    是。
    辯護人問
    監聽內容是什麼意思？
    證人吳銘書答
    是買安非他命。
    辯護人問
    是向乙○○買安非他命嗎？
    證人吳銘書答
    對。
    辯護人問
    當天是怎麼交易？
    證人吳銘書答
    我打電話給乙○○，叫乙○○送到一個地方。
    就這樣交易。
    辯護人問
    然後你買多少錢？
    證人吳銘書答
    我買1000元。
    辯護人問
    接電話的是何人？
    證人吳銘書答
    接電話是乙○○。
    辯護人問
    你怎麼確定接電話是乙○○？
    證人吳銘書答
    因為那支電話是乙○○在用的。
    辯護人問
    何人到現場跟你交易的？
    證人吳銘書答
    到現場跟我交易是乙○○。
    辯護人問
    你是直接跟乙○○買還是有其他的方式？
    證人吳銘書答
    直接。
    辯護人問
    你那時候都怎麼稱呼乙○○的？
    證人吳銘書答
    我都稱呼小蜜蜂。
    辯護人問
    當天乙○○是怎麼到現場的？
    證人吳銘書答
    乙○○當天騎摩托車到現場。
    辯護人問
    你怎麼知道這支電話？
    證人吳銘書答
    之前認識以後就知道電話。
    審判長問
    你和乙○○交易毒品的地點在何處？
    證人吳銘書答
    在游泳池旁邊。
    審判長問
    你在警察局的筆錄說在埔里新生路游泳池的旁邊，後來在檢
    察官偵訊的時候，你說在埔里的民生路？
    證人吳銘書答
    民生路嗎？我說的是埔里游泳池旁邊。
    審判長問
    是新生路還是民生路？
    證人吳銘書答
    我不知道那什麼路。
    審判長問
    你在警察局說新生路，在地檢署說民生路，你為什麼說你不
    知道那地方是什麼路名？
    證人吳銘書答
    因為我對路不熟。
    審判長問
    為何你在警察局會說路名？
    證人吳銘書答
    我跟警察說游泳池的地點，警察跟我說那條路名的。
    審判長問
    你跟警察說地點，警察告訴你那個是新生路？
    證人吳銘書答
    對。
    審判長問
    後來到地檢署為什麼說民生路？
    證人吳銘書答
    一時忘記，我說的地點是同樣的地點。
    審判長問
    剛給你看監察譯文上面有提到，你跟乙○○先生約10分鐘之
    後要交易，你們電話打完之後多久乙○○先生拿毒品過來給
    你？
    證人吳銘書答
    10到20分鐘，正確的時間我忘記了。
    辯護人問
    監察譯文裡面對方有提到那個東西要先還我，那個是什麼意
    思？
    證人吳銘書答
    之前我欠乙○○500元，要還給乙○○的。
    （詳原審卷一第116至120頁98年8月25日審判筆錄）
    是證人吳銘書就此部分之證詞前後一致，並有電話通聯之補
    強證據，參諸其與被告乙○○之間並無仇隙，此為雙方不爭
    之事項，證人吳銘書自無誣陷被告乙○○販毒重罪之理。辯
    護人固為被告乙○○辯稱通聯譯文中證人吳銘書直呼被告乙
    ○○為「璧豐」，與證人吳銘書證述伊稱被告乙○○「小蜜
    蜂」不符，電話中亦未提及向被告乙○○購買毒品，可見證
    人吳銘書所述不實云云，然被告乙○○已於本院最後言詞辯
    論期日坦認犯行，證人吳銘書以綽號稱呼被告乙○○或偶以
    本名稱呼之，不影響被告乙○○犯行之成立，販毒者與吸毒
    者在電話不直言購毒，此亦不違情理，是辯護人所述應無足
    採。再者，證人吳銘書於九十八年六月四日九時許回溯九十
    六小時內之某時點，施用第二級毒品一次，經警採尿送驗，
    確呈安非他陽性反應，此有詮昕科技股份有限公司九十八年
    六月二十五日報告編號00000000號濫用藥物尿液檢
    驗報告一紙附下述調卷可稽，經依臺灣南投地方法院九十八
    年度審毒聲字第一三六號裁定送觀察、勒戒後，認無繼續施
    用毒品之傾向，於九十八年十一月二日執行完畢釋放，並於
    九十八年十一月二日經臺灣南投地方法院檢察署檢察官以九
    十八年度毒偵字第七九二號為不起訴處分確定，此經本院調
    閱臺灣南投地方法院檢察署九十八年度觀執字第一一八號卷
    查核屬實，所以證人吳銘書於九十八年六月四日偵訊時、九
    十八年八月二十五日原審審理時證稱被告前交付之毒品為安
    非他命自無誤認之虞。故被告乙○○確有如附表一編號一所
    示之時間、地點，與吳銘書為如附表一編號一所示之安非他
    命毒品交易之事實，應堪認定。
  (三)附表一編號二部分：按0000000000號行動電話係被告乙○○
    所有，另0000000000號行動電話則係證人林建丞所使用等情
    ，亦如前述，而被告乙○○與林建丞之上開行動電話，於九
    十八年四月十五日七時四十四分五十二秒，有通聯紀錄，此
    有被告乙○○所有上開行動電話監聽譯文一份在卷可參（見
    98年度偵字第2296號偵查卷一第264頁），另上開通話乃林
    建丞與被告乙○○約定買賣安非他命之數量、價格及交易地
    點一情，復經證人林建丞證述屬實，其於偵查中證稱：「（
    問：【提示並告知98年4月25日7時44分，以0000000000號行
    動電話打至0000 000000號行動電話通聯譯文】這通電話是
    否你所打？）是我打的，我是打給小蜜蜂，是小蜜蜂自己接
    電話，我要一罐小的的意思是我要買500元的安非他命，我
    打完電話約10分鐘，我們就在埔里鎮○街○路邊，是小蜜蜂
    自己送貨來，我買了500元安非他命，我們有完成交易，小
    蜜蜂就是我剛剛指認的乙○○」等語（詳98年度偵字第2296
    號偵查卷一第279至282頁98年5月12日偵訊筆錄）；其於原
    審審理時亦到庭結證稱：
    檢察官問
    你在98年4月25號，你那時候是不是有用一支0000000000的電
    話？
    證人林建丞答
    有。
    檢察官問
    你那一天是不是也有打電話要買毒品？
    證人林建丞答
    對。接電話的是小蜜蜂。
    檢察官問
    你是怎麼跟小蜜蜂講？
    證人林建丞答
    一樣是要保力達。
    檢察官問
    也是一樣保力達，然後呢？
    證人林建丞答
    就約在路邊。
    檢察官問
    價錢呢？怎麼講的？
    證人林建丞答
    就是小瓶的。
    檢察官問
    小瓶的意思是指什麼？
    證人林建丞答
    就是500元。
    檢察官問
    保力達是指什麼？
    證人林建丞答
    保力達指安非他命。
    檢察官問
    是何人送貨給你的？
    證人林建丞答
    小蜜蜂。
    辯護人起稱
    請提示98年度偵字第2296號卷（一）卷附第二六四頁監察譯
    文表。
    審判長諭知准予提示98年度偵字第2296號卷（一）卷附第二
    六四頁監察譯文表。
    辯護人問
    請你看一下15號的那一通電話，你剛說的交易是這一通電話
    嗎？檢察官是問你25號，但我們只有15號的譯文，所以你剛
    說的交易是指這一通電話嗎？
    證人林建丞答
    對。
    檢察官問
    你們是怎麼交易的？
    證人林建丞答
    就是約在路邊。
    檢察官問
    然後一手交錢一手交貨嗎？
    證人林建丞答
    對。
    檢察官問
    小蜜蜂是哪一位？有沒有在場？
    證人林建丞答
    有，就是在庭被告乙○○。
    （詳原審卷一第121至130頁98年8月25日審判筆錄）
    按證人林建丞就此部分之證詞前後一致，並有電話通聯之補
    強證據，參諸其與被告乙○○之間並無仇隙，此為雙方不爭
    之事項，證人林建丞自無誣陷被告乙○○販毒重罪之理。辯
    護人固為被告乙○○辯稱證人林建丞在警詢中稱交易未完成
    ，與伊於偵訊中稱交易完成不符，且通聯譯文接電話者係表
    示「我等一下下去看在那，我再打給你」，並未提及販毒，
    可見證人林建丞所述不實云云，然被告乙○○已於本院最後
    言詞辯論期日坦認犯行，證人林建丞之警詢陳述本院認無證
    據能力，自不得採為有利或不利被告之認定，販毒者對吸毒
    者在電話不直言購毒以避責，此亦不違情理，是辯護人所述
    應無足採，再者，證人林建丞前因施用第二級毒品安非他命
    ，經臺灣南投地方法院埔里簡易庭以九十年度埔刑簡第七五
    號簡易判決，判處有期徒刑三月確定，此有臺灣高等法院被
    告前案紀錄表附卷可查，是證人林建丞於九十八年五月十二
    日偵訊時、九十八年八月二十五日原審審理時證稱被告前交
    付之毒品為安非他命自無誤認之虞。故被告乙○○確有如附
    表一編號二所示之時間、地點，與林建丞為如附表一編號二
    所示之安非他命毒品交易之事實，應堪認定。雖起訴書記載
    被告乙○○販賣安非他命予林建丞之時間，為九十八年四月
    二十五日，惟證人林建丞於審理時已證述交易時間係四月十
    五日該通電話聯絡之日，如上所述，再比對電話通訊譯文之
    結果，證人林建丞所指之該次毒品安非他命交易時間應係九
    十八年四月十五日無誤，起訴書此部分之販賣時間應予以更
    正。
  (四)附表二編號一部分：按0000000000號行動電話係被告乙○○
    所有，被告丙○○亦有使用，而0000000000號行動電話則係
    證人陳建樵所使用等情，已如前述，另上開二支行動電話，
    於九十八年四月二十一日八時二十三分五十八秒有通聯紀錄
    ，此有被告乙○○所有上開行動電話監聽譯文一份在卷可參
    （見98年度偵字第2296號偵查卷一第162頁），另上開通話
    乃陳建樵與被告丙○○約定買賣海洛因之數量、價格及交易
    地點一情，復經證人陳建樵證述屬實，其於偵查中證稱：「
    （問：【提示並告知98年4月21日0000000000號行動電話打
    給0000 000000號行動電話通聯譯文】這通電話是否你打的
    ？）是，礦泉水是一包海洛因的意思，我要向對方買毒品，
    打完電話十幾分鐘，我們是約在中正橋那裡，我買了1000元
    ，我們有完成交易，送貨來的是一個女的，接電話的也是女
    的」等語（詳98年度偵字第2296號偵查卷一第167至168頁98
    年5月12日偵訊筆錄）；其於原審審理時亦到庭結證稱：
    辯護人問
    今年的4月間是不是有使用0000000000這支行動電話？
    證人陳建樵答
    有。
    辯護人問
    有沒有用這支行動電話撥打0000000000的號碼？
    證人陳建樵答
    有。
    辯護人起稱
    請提示98年度偵字第2296號卷（一）卷附第一六二頁監察譯
    文表。
    審判長諭知准予提示98年度偵字第2296號卷（一）卷附第一
    六二頁監察譯文表。
    辯護人問
    第二則跟4月21號的那一則，是否你跟對方的通話內容？
    證人陳建樵答
    對。
    辯護人問
    那一通電話的內容意思是什麼？
    證人陳建樵答
    購買海洛因。
    辯護人問
    一瓶礦泉水指的是什麼？
    證人陳建樵答
    一小包海洛因。
    辯護人問
    價錢是多少？
    證人陳建樵答
    1000元。
    辯護人問
    當天你是跟何人講電話？
    證人陳建樵答
    打去是一個女的接電話。
    辯護人問
    你有無看過那個女的？
    證人陳建樵答
    沒有，只有那次碰過面而已。
    辯護人問
    你知道那個女的是何人嗎？
    證人陳建樵答
    不太清楚，我只見過她一次而已。
    辯護人問
    有無在這個法庭上？
    證人陳建樵答
    有。
    辯護人問
    你那一天是跟在庭被告丙○○碰面的嗎？
    證人陳建樵答
    是。
    辯護人問
    打完電話之後，你們是約在哪裡？
    證人陳建樵答
    我們約在中正橋那邊。
    辯護人問
    後來是怎麼交易？
    證人陳建樵答
    在馬路旁邊，我拿錢給那個丙○○，丙○○就用衛生紙包著
    拿給我。
    辯護人問
    你是直接跟丙○○購買？還是有其他的情形？
    證人陳建樵答
    我直接跟丙○○購買。
    辯護人問
    你怎麼知道丙○○有在賣海洛因？
    證人陳建樵答
    之前別人介紹給我。
    審判長問
    你是否確實有跟丙○○買海洛因？
    證人陳建樵答
    是。
    （詳原審卷一第140至143頁98年8月25日審判筆錄）
    按證人陳建樵就此部分之證詞前後一致，並有電話通聯之補
    強證據，參諸證人陳建樵與被告丙○○並無過節或仇怨，證
    人應無誣攀被告之理，況陳建樵係於檢察官偵訊及審理時到
    庭為證，更具結作證以刑責擔保其證詞之真實性，其顯無甘
    冒刑法偽證罪責而故為不實陳述之必要，故其證詞有相當高
    之憑信性，應堪採信。被告丙○○確有於附表二編號一所示
    之時間、地點，與陳建樵為如附表二編號一所示之海洛因毒
    品交易之事實，亦可認定。
  (五)附表二編號二部分：按0000000000號行動電話係證人許煜家
    所使用等情，詳如前述，而被告丙○○所使用與許煜家之上
    開行動電話，於九十八年四月二十七日二十二時二十六分四
    十六秒有電話通聯紀錄，此有被告乙○○所有上開行動電話
    監聽譯文一份在卷可參（見98年度偵字第2296號偵查卷一第
    221頁），另上開通話乃許煜家與被告丙○○約定買賣安非
    他命之數量、價格及交易地點一情，復經證人許煜家於偵查
    中證述在卷，其於偵查中證稱：「（問：【提示並告知98年
    4月27日0000000000號行動電話打至0000000000號行動電話
    通聯譯文】此通電話是否你所打？）是，我是打給小叮噹，
    她是女的，我打給她是要向她買安非他命，一瓶汽水是指
    1000元的安非他命，我打完電話10分鐘之後，我們在埔里鎮
    的第三菜市場，是小叮噹自己送貨來的，我只有向她買了一
    次，也只打了這一次而已」等語（詳98年度偵字第2296號偵
    查卷一第247頁98年5月12日偵訊筆錄）。按證人許煜家於偵
    查中具結後就上開向丙○○購買安非他命之過程已證述綦詳
    ，且與雙方電話通聯之譯文內容相符，參諸其與被告丙○○
    之間並無仇隙，此為雙方不爭之事項，證人許煜家自無誣陷
    被告丙○○販毒重罪之理。故被告丙○○確有如附表二編號
    二所示之時間、地點，與許煜家為如附表二編號二所示之安
    非他命毒品交易之事實，應堪認定。至於證人許煜家雖於原
    審審理中具結證稱：其未向丙○○買過毒品，有無打過0000
    000000號電話忘記了，譯文內容的電話不是伊打的，偵查筆
    錄內容是警察要伊這樣講的云云。然證人許煜家於原審審理
    中作證時證稱與本案二名被告均認識，被告乙○○是伊朋友
    的哥哥；被告丙○○則是伊朋友等語（詳原審卷二第122頁
    ），其與被告丙○○既係朋友，豈有因警察叫伊指認即胡亂
    誣攀丙○○販毒重罪之理？況依照上述通聯譯文內容以觀：
    Ｂ（某男，即持用0000000000號行動電話者）：你在街上喔
    ？
    Ａ（即小美）：嗯，對啊．
    Ｂ：那過來我家，快點．
    Ａ：現在喔？
    Ｂ：對啊．
    Ａ：要幹嘛？
    Ｂ：朋友要汽水啦．
    Ａ：那你沒辦法來嗎？
    Ｂ：嗯，你在那一個方向？
    Ａ：在車站這邊啊．
    Ｂ：喔，好，那我過去．
    Ａ：嗯，那你沒跟我講啊．
    Ｂ：要一瓶汽水啊．
    Ａ：嗯，好．
    該持用0000000000號行動電話者顯與被告丙○○熟識，符合
    證人許煜家所稱與丙○○係朋友之情節，而上述0000000000
    號行動電話本為證人許煜家所使用，如非許煜家所撥打，許
    煜家應知何人所借用，並且丙○○也應詢問對方係何人，方
    符常情，又被告丙○○對於本案證人等與之有通聯及通聯譯
    文內容均供承屬實（見原審98年11月4日審判筆錄第31頁）
    ，足證上開電話確係證人許煜家打給被告丙○○約定交易毒
    品安非他命無訛；證人許煜家於原審審理中之證詞顯係迴護
    被告丙○○之詞，無可採信甚明，自不足為有利被告丙○○
    之認定。
  (六)附表二編號三、四部分：按0000000000號行動電話係被告乙
    ○○所有，被告丙○○亦有使用，另0000000000號行動電話
    則為證人翁州宏所使用等情，亦如前述，而被告丙○○所使
    用與翁州宏持用之上開行動電話，於九十八年四月十五日十
    三時十五分二十一秒、同月二十九日七時四十五分二十九秒
    ，分別有通聯紀錄，此有被告乙○○所有上開行動電話監聽
    譯文一份在卷可參（見98年度偵字第2296號偵查卷一第105
    至106頁），而上開通話乃翁州宏與被告丙○○約定買賣安
    非他命之數量、價格及交易地點一情，並經證人翁州宏證述
    屬實，其於偵查中證稱：「（問：【提示並告知98年4月15
    日，以0000000000號行動電話打至0000 000000號行動電話
    通聯譯文】此通電話是否你所打？）是，是我打給阿豐的，
    但是是一個女的接電話，我打給她是要向她買安非他命，維
    士比、保力達都是安非他命的意思，一瓶是指1000元的意思
    ，我打完電話10分鐘之後，我們在埔里鎮的7-11那裡，是一
    個女的送貨來。（問：【提示並告知98年4月29日早上7 點
    45分，以0000000000號行動電話打至0000000000號行動電話
    通聯譯文】此通電話是否你所打？）也是我打的，接電話的
    是女生，我也是要買500元的安非他命，保力達是安非他命
    的意思，後來我們有在7-11完成交易，是一個女的騎機車來
    的」等語（詳98年度偵字第2296號偵查卷一第117至118頁98
    年5月12日偵訊筆錄）；其於原審審理時亦到庭結證稱：
    辯護人問
    今年的4月有沒有使用0000000000這支行動電話？
    證人翁州宏答
    有。
    辯護人問
    在4月間有沒有用上開電話撥給0000000000這個號碼？
    證人翁州宏答
    有。
    辯護人起稱
    請提示98年度偵字第2296號卷（二）卷附第一○五至一○六
    頁監察譯文表。
    審判長諭知准予提示98年度偵字第2296號卷（二）卷附第一
    ○五至一○六頁監察譯文表。
    辯護人問
    這是你跟對方的通話嗎？
    證人翁州宏答
    對。
    辯護人問
    4月15號下午1點15分那一通的內容是什麼意思？
    證人翁州宏答
    內容是要跟對方買安非他命。
    辯護人問
    譯文裡面的維士比跟保力達是什麼意思？
    證人翁州宏答
    維士比是講錯的，保力達是代號指安非他命。
    辯護人問
    最後你跟對方拿什麼？
    證人翁州宏答
    安非他命。
    辯護人問
    一瓶指的是什麼？
    證人翁州宏答
    指一包價值1000元的安非他命。
    辯護人問
    那一天你們約在哪裡碰面？
    證人翁州宏答
    我想不起來。
    辯護人問
    到外面之後，你是怎麼跟對方接洽？
    證人翁州宏答
    一手交錢，一手交貨。
    辯護人問
    你於4月29號又有打一通電話，那通電話內容是什麼意思？
    證人翁州宏答
    半瓶就是一半。
    辯護人問
    一半是指什麼？
    證人翁州宏答
    半瓶是指500元。
    辯護人問
    什麼東西500元？
    證人翁州宏答
    安非他命500元。
    辯護人問
    跟你到外面接洽的是何人？
    證人翁州宏答
    我印象中是女的。
    辯護人問
    你能認清那個女的是在庭被告丙○○嗎？
    證人翁州宏答
    女的是指在庭被告丙○○。
    辯護人問
    你於4月15號跟29號的電話是跟何人講的？跟男的還是女的？
    證人翁州宏答
    應該是女的。
    辯護人問
    你不確定嗎？
    證人翁州宏答
    我現在記憶力不太好。
    檢察官問
    你剛是不是一些細節的部份都不太清楚？
    證人翁州宏答
    我現在真的記憶力不太好。
    檢察官問
    是因為時間太久還是怎麼樣？
    證人翁州宏答
    時間太久，且我對一些事情就是沒有辦法記那麼久。
    檢察官起稱
    請提示98年度偵字第2296號卷（一）卷附第一一六頁以下偵
    訊筆錄。
    審判長諭知准予提示98年度偵字第2296號卷（一）卷附第一
    一六頁以下偵訊筆錄。
    檢察官問
    這是你於98年5月12號在檢察官那邊做的筆錄，其中第119頁
    及第117頁，都有一些詳細的時間、地點，你看一下。我再
    跟你確認一次，你打電話向人家買安非他命的時候，接電話
    的人是男生還是女生？
    證人翁州宏答
    女生。
    檢察官問
    出來送貨的呢？
    證人翁州宏答
    也是女生出來送貨。
    檢察官問
    那約的地點呢？
    證人翁州宏答
    約在7-11便利商店。
    檢察官問
    所以整個交易的經過就像偵訊筆錄所載嗎？
    證人翁州宏答
    那時候比較記得，所以檢察官問我，我比較回答的出來。
    檢察官問
    你跟檢察官說你買過二次，這二次都是何人送貨？
    證人翁州宏答
    這二次都是女生送貨的。
    檢察官問
    你們的交易方式呢？
    證人翁州宏答
    我把錢交給女生，我拿東西就走了。
    檢察官問
    然後女生把何毒品給你？
    證人翁州宏答
    安非他命。
    審判長問
    你是否在4月15號跟4月29號都有跟小美買安非他命？
    證人翁州宏答
    是。
    審判長問
    小美是在庭被告丙○○小姐嗎？
    證人翁州宏答
    其實我連小美的名字都不知道，那是後來去警察局才知道的
    。
    審判長問
    故跟你交易的女生是否在庭被告丙○○？
    證人翁州宏答
    是。
    審判長問
    你4月15號那一次買1000元，在4月29號是買500元嗎？
    證人翁州宏答
    是。
    審判長問
    所以你確實有跟丙○○小姐拿過二次安非他命嗎？
    證人翁州宏答
    我確實有跟丙○○拿過二次安非他命。
    （詳原審卷一第144至153頁98年8月25日審判筆錄）
    按證人翁州宏就此部分之證詞前後一致，並有電話通聯之補
    強證據，參諸其與被告丙○○之間並無仇隙，此為雙方不爭
    之事項，證人翁州宏自無誣陷被告丙○○販毒重罪之理。故
    被告丙○○確有如附表二編號三、四所示之時間、地點，與
    翁州宏為如附表二編號三、四所示之安非他命毒品交易之事
    實，應堪認定。至於起訴書附表二編號四記載交易金額為一
    千元部分，既與證人翁州宏偵、審中所述不同，顯係誤載，
    應更正如判決書附表二編號四交易金額所載之五百元，附此
    敘明。
  (七)附表二編號五、六、七、八部分：查0000000000號行動電話
    係被告乙○○所有，被告丙○○亦有使用，而0000000000號
    行動電話則為證人張惠能所使用等情，詳如前述，又被告丙
    ○○所使用與張惠能持用之上開行動電話，於九十八年四月
    二十一日二十時四十四分、同月二十四日十七時四十分五十
    九秒、同月二十五日二十一時五十一分零五秒、同月二十六
    日十八時四十二分四十七秒，分別有通聯紀錄，此有被告乙
    ○○所有上開行動電話監聽譯文一份在卷可參（見98年度偵
    字第2296號偵查卷一第188至190頁），而上開通話乃張惠能
    與被告丙○○約定買賣安非他命之數量、價格及交易地點一
    情，亦經證人張惠能證述綦詳，其於偵查中證稱：「（問：
    【提示並告知98年4月21日晚上8點，以0000000000號行動電
    話打至0000000000號行動電話通聯譯文】此通電話是否你所
    打？）是，是我打給那個女孩子的，我打給她是要向她買安
    非他命一包，我打完電話10分鐘之後，我們在埔里鎮的燕子
    林公園那裡，是一個女的送貨來的，我買一瓶是指買1000元
    的安非他命。（問：【提示並告知98年4月24日17點40分，
    以0000000000號行動電話打至0000000000號行動電話通聯譯
    文】此通電話是否你所打？）是我打的，我是要買1000元的
    安非他命，也是在燕子林完成交易的。(問：【提示並告知
    98年4月25日晚上9點51分，以0000000000號行動電話打至00
    00000000號行動電話通聯譯文】此通電話是否你所打？）是
    我打的，是女生接的電話，我是要買1000元的安非他命，也
    是在燕子林完成交易的，都是女的來，也是掛掉電話之後10
    分鐘就交易了。（問：【提示並告知98年4月26日18點42分
    ，以0000000000號行動電話打至0000000000號行動電話通聯
    譯文】此通電話是否你所打？）是我打的，是女生接的電話
    ，我是要買1000元的安非他命，也是在燕子林完成交易的，
    是女的來，也是掛掉電話之後10分鐘就交易了」等語（詳98
    年度偵字第2296號偵查卷一第206至207頁98年5月12日偵訊
    筆錄）；其於原審審理時亦到庭結證稱：
    辯護人問
    今年四月間有無施用毒品？
    證人答
    有，施用安非他命。
    辯護人問
    四月間的安非他命來源為何？
    證人答
    跟在法庭的這位小姐拿的（證人手指在庭被告丙○○）。
    辯護人問
    四月間你如何稱呼被告丙○○？
    證人答
    我叫她綽號，但我忘記她的綽號了。
    辯護人問
    你說的拿是如何拿？
    證人答
    用電話通聯，打電話問一瓶保力達多少錢，一瓶保力達是一
    千元，看幾瓶這樣，而一千元就是一包安非他命毒品。
    辯護人問
    通完電話之後？
    證人答
    約在某地方，拿錢給被告丙○○，被告丙○○拿毒品給我。
    辯護人問
    你所謂的拿是何意思？
    證人答
    直接跟被告丙○○買，被告丙○○再拿毒品給我。
    辯護人問
    你今年四月有無使用行動電話？幾號？
    證人答
    有，幾號忘記了。
    辯護人問
    是否0000000000這支電話號碼？
    證人答
    對，這支是我的電話。
    辯護人問
    你跟被告丙○○聯絡時，你知道被告丙○○的電話？
    證人答
    我忘記了。
    辯護人問
    是否0000000000？
    證人答
    好像是，我要翻電話簿才知道。
   （詳原審卷二第192至194頁98年11月4日審判筆錄）
    按證人張惠能之證詞前後一致，並有電話通聯之補強證據，
    參諸其與被告丙○○之間並無仇隙，此為雙方不爭之事項，
    證人張惠能自無誣陷被告丙○○販毒重罪之理。再者，證人
    張惠能於九十八年五月九日至十日之某時點，施用第二級毒
    品一次，經警採尿送驗，確呈安非他陽性反應，此有詮昕科
    技股份有限公司九十八年六月二日報告編號0000000
    0號濫用藥物尿液檢驗報告一紙附卷可稽，經依臺灣南投地
    方法院九十八年度審毒聲字第一二○號裁定送觀察、勒戒後
    ，認無繼續施用毒品之傾向，於九十八年十一月十七日執行
    完畢釋放，並於九十八年十一月十七日經臺灣南投地方法院
    檢察署檢察官以九十八年度毒偵緝字第四八號為不起訴處分
    確定，此經本院調閱臺灣南投地方法院檢察署九十八年度觀
    執緝字第三八號卷查核屬實，所以證人張惠能於九十八年五
    月十二日偵訊時、九十八年十一月四日原審審理時證述被告
    前交付之毒品為安非他命自無誤認之虞。故被告丙○○確有
    如附表二編號五、六、七、八所示之時間、地點，與張惠能
    為如附表二編號五、六、七、八所示之安非他命毒品交易之
    事實，應可認定。
  (八)附表二編號九部分：按0000000000號行動電話係被告乙○○
    所有，被告丙○○亦有使用，另0000000000號行動電話則為
    證人林建丞所使用等情，亦如前述，而被告丙○○所使用與
    林建丞持用之上開行動電話，於九十八年五月一日十五時零
    分十七秒，有通聯紀錄，此有被告乙○○所有上開行動電話
    監聽譯文一份在卷可參（見98年度偵字第2296號偵查卷一第
    262頁），又上開通話乃林建丞與被告丙○○約定買賣安非
    他命之數量、價格及交易地點一情，並經證人林建丞證述無
    誤，其於偵查中證稱：「（問：【提示並告知98年5月1日下
    午3點0000000000號行動電話打至0000000000號行動電話通
    聯譯文】此通電話是否你所打？）是我打的，我打給小美，
    我是要買小瓶的就是我要買500元安非他命，大約過了10分
    鐘，我們就在農會完成交易，是小美自己來送貨」等語（詳
    98年度偵字第2296號偵查卷一第280頁98年5月12日偵訊筆錄
    ）；其於原審審理時亦到庭結證稱：
    辯護人問
    今年的5月你有沒有使用一支0000000000的電話？
    證人林建丞答
    有。
    辯護人問
    你有沒有打0000000000這一支電話？
    證人林建丞答
    有。
    辯護人起稱
    請提示98年度偵字第2296號卷（一）卷附第二六二頁監察譯
    文
    審判長諭知准予提示98年度偵字第2296號卷（一）卷附第二
    六二頁監察譯文表。
    辯護人問
    你看一下這是不是你跟對方的通話內容？
    證人林建丞答
    對。
    辯護人問
    那通電話你是跟何人講的？
    證人林建丞答
    忘記了，時間太久了。
    辯護人問
    男的還是女的？
    證人林建丞答
    男的。
    辯護人問
    男的？裡面你叫小美？
    證人林建丞答
    這樣是女的，時間太久了。
    辯護人問
    打那通電話是要做什麼？
    證人林建丞答
    買安非他命。
    辯護人問
    是怎麼拿？是跟對方拿還是請對方調還是怎麼樣？
    證人林建丞答
    請對方調毒品，不確定對方自己有沒有毒品。
    辯護人問
    你當天是怎麼跟對方交易？
    證人林建丞答
    約在哪裡見面，錢拿給對方。
    辯護人問
    錢拿給對方，然後呢？
    證人林建丞答
    對方拿東西給我。
    辯護人問
    當場拿給你還是請你等？
    證人林建丞答
    對方當場拿給我。
    辯護人問
    你能夠確定小美是何人嗎？
    證人林建丞答
    可以。
    辯護人問
    有在庭嗎？
    證人林建丞答
    有。
    辯護人問
    是哪一位知道嗎？
    證人林建丞答
    她。（證人林建丞手指丙○○）
    檢察官問
    你剛說你5月1號跟小美聯絡，是為了什麼事情聯絡？
    證人林建丞答
    要拿安非他命。
    檢察官問
    你還記不記得是怎麼跟小美講的？
    證人林建丞答
    不太記得。
    檢察官起稱
    請提示98年度偵字第2296號卷（一）卷附第二六二頁監察譯
    文表。
    審判長諭知准予提示98年度偵字第2296號卷（一）卷附第二
    六二頁監察譯文表。
    檢察官問
    這個就是當天你們的電話內容，請你回想一下，你是怎麼樣
    跟小美講說你需要毒品？
    證人林建丞答
    就是小瓶的保力達。
    檢察官問
    意思是指什麼毒品？
    證人林建丞答
    意指500元的安非他命。
    檢察官問
    你們約在哪裡見面？
    證人林建丞答
    約在農會見面。
    檢察官問
    當天小美自己送貨來，你是不是這樣講？那你們是怎樣拿錢
    跟拿安非他命的？
    證人林建丞答
    對，我拿錢給小美，小美將安非他命交給我。
    檢察官問
    就是一手交錢一手交貨這樣是不是？
    證人林建丞答
    是。
    審判長問
    5月1號即剛才給你看監察譯文的那一次，你是否打電話給小
    美，小美是否為丙○○？
    證人林建丞答
    是，小美就是丙○○。
    審判長問
    那一次的交易地點是在埔里鎮農會嗎？
    證人林建丞答
    是。
    審判長問
    埔里鎮○○○○○路？
    證人林建丞答
    我不知道。
    （詳原審卷一第121至130頁98年8月25日審判筆錄）
    按證人林建丞就此部分之證詞前後一致，並有電話通聯之補
    強證據，參諸其與被告丙○○之間並無仇隙，此為雙方不爭
    之事項，證人林建丞自無誣陷被告丙○○販毒重罪之理。再
    者，證人林建丞曾因施用第二級毒品安非他命，經法院判處
    有期徒刑三月確定，已如前述，故被告丙○○確有如附表二
    編號九所示之時間、地點，與林建丞為如附表二編號九所示
    之安非他命毒品交易之事實，應堪認定。
  (九)附表二編號十部分：按0000000000號行動電話係被告乙○○
    所有，被告丙○○亦有使用，另0000000000號行動電話則為
    證人黃國揮所使用等情，亦如前述，而被告丙○○所使用與
    黃國揮持用之上開行動電話，於九十八年五月五日十八時六
    分五秒，有通聯紀錄，此有被告乙○○所有上開行動電話監
    聽譯文一份在卷可參（見98年度偵字第2296號偵查卷二第37
    頁），又上述通話乃黃國揮與被告丙○○約定買賣安非他命
    之數量、價格及交易地點一情，並經證人黃國揮證述屬實，
    其於偵查中證稱：「（問：98年5月5日18點6分，你所持用
    的行動電話0000000000撥打到0000000000，這通電話是否你
    本人所打？目的為何？【提示監聽譯文】）是我打的，我本
    來是要打電話的是我的同學乙○○，但是是女的接電話，茶
    葉半包是我要向對方買安非他命，大約七點多，乙○○的女
    朋友小美送到演習林給我，我買了一包安非他命920元」等
    語（詳98年度偵字第2296號偵查卷二第49頁98年6月4日偵訊
    筆錄）；其於原審審理時亦到庭結證稱：
    辯護人問
    今年的5月有沒有使用0000000000號的行動電話？
    證人黃國揮答
    有。
    辯護人問
    那時候是不是有撥打0000000000這一支行動電話？
    證人黃國揮答
    是。
    辯護人起稱
    請提示98年度偵字第2296號卷（二）卷附第三十七頁監察譯
    文表。
    審判長諭知准予提示98年度偵字第2296號卷（二）卷附第三
    十七頁監察譯文表。
    辯護人問
    那通電話內容是什麼意思？
    證人黃國揮答
    通話內容是說要買茶葉，因為那一天我身上有900多元。
    辯護人問
    要做什麼？
    證人黃國揮答
    920元要買茶葉。
    辯護人問
    你打電話給對方，對方是男生還是女生？
    證人黃國揮答
    對方應該是女生。
    辯護人問
    茶葉是真的茶葉還是術語？
    證人黃國揮答
    茶葉是術語。
    辯護人問
    那天你拿的到底是什麼東西？
    證人黃國揮答
    安非他命。
    辯護人問
    920元怎麼買？
    證人黃國揮答
    我就說我口袋只剩920元。
    辯護人問
    那一天你們約在哪裡？
    證人黃國揮答
    大水溝旁邊，在演習林那邊。
    辯護人問
    何人到現場跟你接洽的？
    證人黃國揮答
    是女生到現場跟我接洽。
    辯護人問
    女生是指何人？
    證人黃國揮答
    小美。
    辯護人問
    有在這法庭上嗎？有沒有在現場？
    證人黃國揮答
    那女生就是在庭被告丙○○。
    辯護人問
    到現場的時候你們是怎麼交易的？
    證人黃國揮答
    就是電話聯絡然後說要在哪邊等。
    辯護人問
    後來呢？
    證人黃國揮答
    就拿來了。
    辯護人問
    到現場之後是怎麼交易的？
    證人黃國揮答
    就是開車到現場，我拿錢給丙○○，丙○○再拿安非他命給
    我。
    （詳原審卷一第131至134頁98年8月25日審判筆錄）
    按證人黃國揮就此部分之證詞前後一致，並有電話通聯之補
    強證據，參諸其與被告丙○○之間並無仇隙，此為雙方不爭
    之事項，證人黃國揮自無誣陷被告丙○○販毒重罪之理。故
    被告丙○○確有如附表二編號十所示之時間、地點，與黃國
    揮為如附表二編號十所示之安非他命毒品交易之事實，應堪
    認定。
  (十)附表三編號一部分：按0000000000號行動電話係被告乙○○
    所有，被告丙○○亦有使用，0000000000號行動電話則係證
    人張偉欽所使用等情，已如前述，而被告乙○○與張偉欽之
    上開行動電話，於九十八年四月三十日十三時三十六分十四
    秒，有通聯紀錄，此有被告乙○○所有上開行動電話監聽譯
    文一份在卷可參（見98年度偵字第2296號偵查卷二第62頁）
    ，另上開通話乃張偉欽與被告乙○○約定買賣海洛因之數量
    、價格及交易地點後，由被告丙○○至約定地點交易毒品等
    情，復經證人張偉欽證述無訛，其於偵查中證稱：「（問：
    98年4月30日13時36分，以你所持用的行動電話0000000000
    撥打到0000000000，這通電話是否你本人所打？目的為何？
    ）是我打的，我本來是要打電話找丙○○，但是是乙○○接
    的電話，我說要喝汽水的意思是我要向丙○○買海洛因的意
    思，後來當天下午一點多在埔里鎮的夜市那裡，我向小美買
    了500元了海洛因，是小美拿來給我的」等語（詳98年度偵
    字第2296號偵查卷二第76頁98年6月4日偵訊筆錄）；其於原
    審審理時則結證稱：
    辯護人問
    今年的4月是不是有使用0000000000這支行動電話？
    證人張偉欽答
    是。
    辯護人問
    4月間有沒有打電話給0000000000這支電話號碼？
    證人張偉欽答
    有。
    辯護人問
    你打這通電話要找誰？
    證人張偉欽答
    找小美。
    辯護人起稱
    請提示98年度偵字第2296號卷（二）卷附第六十二頁監察譯
    文表。
    審判長諭知准予提示98年度偵字第2296號卷（二）卷附第六
    十二頁監察譯文表。
    辯護人問
    請你看第一則跟第二則的部份，這是你跟對方的通話內容嗎
    ？
    證人張偉欽答
    是。
    辯護人問
    你剛不是說你打電話找小美，怎麼會是阿豐接的？
    證人張偉欽答
    我打0000000000那支電話就阿豐接的。
    辯護人問
    那二通的內容是什麼意思？
    證人張偉欽答
    內容是要購買毒品。
    辯護人問
    汽水指的是什麼？
    證人張偉欽答
    汽水指的是4號毒品。
    是乙○○接的，我在夜市那邊打給他。
    辯護人問
    後來有約出去嗎？
    證人張偉欽答
    就到埔里中華路的巷子。
    辯護人問
    那時候情形是怎麼樣？
    證人張偉欽答
    打電話給乙○○聯絡約在巷子那邊後，我就到巷子那邊買毒
    品。
    辯護人問
    怎麼買？
    證人張偉欽答
    買500元毒品。
    辯護人問
    你有拿錢出來嗎？
    證人張偉欽答
    我拿500元給對方。
    辯護人問
    對方拿什麼東西給你？
    證人張偉欽答
    對方拿4號毒品給我。
    辯護人問
    你是否記得對方是何人拿給你的？
    證人張偉欽答
    是乙○○到巷口那邊在車上拿給我的。
    辯護人問
    你打電話是要找小美，為何變成跟乙○○交易？
    證人張偉欽答
    因為電話是乙○○接的。
    辯護人問
    所以你那一天是買海洛因多少錢？
    證人張偉欽答
    當天我買海洛因500元。
    辯護人問
    有拿到嗎？
    證人張偉欽答
    我有拿到價值500元的海洛因。
    檢察官問
    0000000000那支電話是何人給你的？
    證人張偉欽答
    是小美給我的。
    檢察官問
    你跟小美早就認識嗎？
    證人張偉欽答
    就是仁愛鄉山上的人。
    檢察官問
    所以你早就跟小美認識嗎？
    證人張偉欽答
    我認識小美。
    檢察官問
    是小美主動留電話給你，然後跟你說可以跟她買毒品，是這
    個意思嗎？
    證人張偉欽答
    是。
    檢察官問
    對方是男生接電話的？
    證人張偉欽答
    是。
    檢察官問
    所以對方男生也知道你的意思是要買什麼？
    證人張偉欽答
    是。
    檢察官問
    那你的意思是要買什麼？
    證人張偉欽答
    買4號毒品。
    檢察官問
    後來那一天你有沒有拿到毒品？
    證人張偉欽答
    當天我有拿到毒品。
    檢察官問
    是何人拿給你？
    證人張偉欽答
    是乙○○。
    檢察官起稱
    請提示98年度偵字第2296號卷（二）卷附第七十七頁偵訊筆
    錄。
    審判長諭知准予提示98年度偵字第2296號卷（二）卷附第七
    十七頁偵訊筆錄。
    檢察官問
    看一下中間部分，在4月30號，你說你用0000000000電話打
    到0000000000電話，接電話的是乙○○，可是後來當天1點多
    到埔里夜市那邊，是小美拿給你500元海洛因。所以當天的
    情形到底是怎樣？
    證人張偉欽答
    當天情形如偵訊筆錄所載。
    檢察官問
    兩個人一起開車出來送貨？還是一個人出來送貨？
    證人張偉欽答
    是在庭被告丙○○騎摩托車出來送貨。
    檢察官問
    是小美騎摩托車出來送的嗎？
    證人張偉欽答
    對，男的接電話，但小美出來送貨。
    （詳原審卷一第154至171頁98年8月25日審判筆錄）
    按證人張偉欽堅指被告二人共同販賣毒品海洛因給伊，並有
    電話通聯之補強證據，參諸其與被告二人之間並無仇隙，此
    為雙方不爭之事項，證人張偉欽自無誣陷被告二人販毒重罪
    之理。被告乙○○之辯護人固為被告乙○○辯稱證人張偉欽
    在偵訊及原審審理時就交付毒品者係何人，使用何交通工具
    等情證述前後不一，應屬不實云云，然被告乙○○、丙○○
    二人均於本院最後言詞辯論期日坦認此部分犯行，證人因時
    日間隔，致於作證時就部分細節或有記憶混淆之處，原屬難
    免，苟無礙於基本事實之認定，應不得以證人證述之細節處
    前後稍有齟齬，即遽為有利被告之認定，是辯護人所述應無
    足採，再者，證人張偉欽於九十八年六月四日十時二十分許
    回溯九十六小時內之某時點（不含為警查獲後至採尿之不可
    能施用期間），施用海洛因一次，經警採尿送驗，確呈海洛
    因水解而呈之嗎啡陽性反應，此有詮昕科技股份有限公司九
    十八年六月二十五日報告編號00000000號濫用藥物
    尿液檢驗報告一紙附下述調卷可稽，經依臺灣南投地方法院
    九十八年度審毒聲字第一三五號裁定送觀察、勒戒後，認無
    繼續施用毒品之傾向，於九十八年十一月二日執行完畢釋放
    ，並於九十八年十一月三日經臺灣南投地方法院檢察署檢察
    官以九十八年度毒偵字第七六九號為不起訴處分確定，此經
    本院調閱臺灣南投地方法院檢察署九十八年度觀執字第一二
    一號卷查核屬實，所以證人張偉欽於九十八年六月四日偵訊
    時、九十八年八月二十五日原審審理時證述被告前交付之毒
    品為海洛因自無誤認之虞。故被告二人應有如附表三編號一
    所示之時間、地點，與張偉欽為如附表三編號一所示之海洛
    因毒品交易之事實，應堪認定。雖證人張偉欽於原審審理中
    就當天出面與之交易毒品之人，究竟係被告乙○○或被告丙
    ○○之證述有些莫衷一是，惟按人之記憶乃隨時間經過而日
    趨糢糊乃事理之常，證人張偉欽於原審作證時係九十八年八
    月二十五日，距離案發時間之九十八年四月三十日有已近四
    月之久，記憶難免不全，甚或有所遺忘，而其於偵查中作證
    之時間為九十八年六月四日，距離案發時間較近，故於偵查
    中所為證詞應較符事實，況依其於原審審理中所述其與被告
    丙○○係舊識，如當日並非丙○○到場與之為毒品交易，其
    應無指認丙○○之理，故證人張偉欽審理中與偵查相符之證
    詞應有較高之憑信，即當日接電話約定交易時間、地點者係
    被告乙○○，而出面與之交易毒品海洛因之人則為被告丙○
    ○。至於證人張偉欽審理中與上開認定事實不符部分之證詞
    ，應係記憶糢糊所致，亦不足憑此即為有利被告丙○○之認
    定甚明。
  (十一)附表三編號二、三部分：按0000000000號行動電話係被告乙
    ○○所有，被告丙○○亦有使用，0000000000號行動電話則
    係證人徐文成所使用等情，亦如前述，而被告乙○○與徐文
    成之上開行動電話，於九十八年四月十七日十七時二分二十
    八秒、同月二十一日十六時四十七分十七秒、同日十七時十
    五分五十八秒，分別有通聯紀錄，此有被告乙○○所有上開
    行動電話監聽譯文一份在卷可參（見98年度偵字第2296號偵
    查卷二第87至88頁），另上開通話乃徐文成與被告二人約定
    買賣安非他命之數量、價格及交易地點後，由被告丙○○或
    乙○○至約定地點交易毒品等情，復經證人徐文成證述無訛
    ，其於偵查中證稱：「（問：98年4月17日17時02分，以你
    所持用的行動電話0000000000撥打到0000000000，這通電話
    是否你本人所打？目的為何？【提示監聽譯文】）是我打的
    ，我打電話找小蜜蜂，三組的意思是我要買3000元的安非他
    命，後來是他的女朋友小美送到枇杷里的幼稚園給我，大約
    是掛完電話半小時左右送到，我買了3000元3小包的安非他
    命。（問：98年4月21日下午4時47分，以0000000000撥打到
    0000000000，電話是你所打？【提示監聽譯文】）是我打的
    ，我要打給小蜜蜂，但是小蜜蜂的女朋友小美接的，保力達
    三組的意思是我要買3000元的安非他命，交易的時間是掛完
    電話半小時，地點是枇杷里的活動中心，乙○○與小美一起
    來，是乙○○拿給我的，我也是買3小包3000元」等語（詳
    98年度偵字第2296號偵查卷二第107頁98年6月4日偵訊筆錄
    ）；其於原審審理時則結證稱：
    辯護人問
    今年4月份有無施用毒品？
    證人徐文成答
    有。
    辯護人問
    4月份是使用何種毒品？
    證人徐文成答
    安非他命。
    辯護人問
    你4月份是使用哪支行動電話？
    0000000000這支行動電話嗎？
    證人徐文成答
    對。
    辯護人問
    對0000000000這支電話有印象嗎？
    證人徐文成答
    有。
    辯護人問
    這支電話是何人的？
    證人徐文成答
    綽號「小美」的人的電話。
    辯護人問
    你有跟綽號「小美」的人打過電話嗎？
    證人徐文成答
    有。
    辯護人起稱
    請求提示98年度偵字第2296號卷（二）第八十七至八十八頁
    監聽通聯譯文。
    審判長諭知
    准予提示98年度偵字第2296號卷（二）第八十七至八十八頁
    監聽通聯譯文。
    辯護人問
    你看一下，這是你的行動電話跟對方的行動電話通聯內容。
    第一通的譯文內容是什麼意思？
    證人徐文成答
    就是「保力達」。
    辯護人問
    「保力達」是什麼意思？
    證人徐文成答
    安非他命。
    辯護人問
    要做什麼？
    證人徐文成答
    要買來吸食。
    辯護人問
    那時候接電話的是何人？
    證人徐文成答
    是綽號「小美」的先生。
    辯護人問
    後來出去情形為何？
    證人徐文成答
    就是綽號「小美」的人拿給我的。
    辯護人問
    當天是約在哪裡？
    證人徐文成答
    活動中心。
    辯護人問
    你拿多少毒品？
    證人徐文成答
    拿三千元的毒品。
    辯護人問
    當時是怎麼交易的？
    證人徐文成答
    就是錢拿給綽號「小美」的人，她再拿安非他命給我。
    辯護人問
    你打電話時是乙○○接的，為何是綽號「小美」的人跟你接
    洽？
    證人徐文成答
    因為我知道他們是夫妻。
    辯護人問
    那天他們是怎樣到現場的？
    證人徐文成答
    騎機車。
    辯護人問
    是一個人去還是二個人去？
    證人徐文成答
    一個人。
    辯護人問
    當場你有交錢給綽號「小美」的人嗎？
    證人徐文成答
    有。
    辯護人問
    綽號「小美」的人拿什麼東西給你？
    證人徐文成答
    安非他命。
    辯護人問
    你是直接跟綽號「小美」的人買還是有其他的意思？
    證人徐文成答
    對。
    辯護人問
    直接跟他們買？
    證人徐文成答
    對。
    辯護人問
    第二通4月21日譯文內容是什麼意思？
    證人徐文成答
    跟上次一樣，就是買三千元的安非他命。
    辯護人問
    接電話的是何人？
    辯護人問
    4月21日那次是約在哪裡？
    證人徐文成答
    約在我朋友的家門口。
    辯護人問
    你朋友家的門口？
    證人徐文成答
    對，門口的大路邊。
    辯護人問
    對方怎麼知道你講的地方在哪裡？
    證人徐文成答
    對方知道。
    辯護人問
    你是如何被警察查到的？
    證人徐文成答
    警察那時候開搜索票到我家，然後早上八點多就去警察局了
    。
    辯護人問
    筆錄是怎麼作的？
    證人徐文成答
    筆錄就是像現在拿這個譯文出來，問我4月17日打電話給何
    人。
    辯護人問
    都是你自由陳述嗎？還是有人教你怎麼說？
    證人徐文成答
    我剛開始也是說保力達，但是警察說我騙人，後來警察問一
    問我就說出來了。
    辯護人問
    所以都是你自己說出來的，沒有人教你怎麼說嗎？
    證人徐文成答
    對。
    辯護人問
    所以你確實有打電話跟被告接洽毒品？
    證人徐文成答
    有。
    檢察官起稱
    請求提示98年度偵字第2296號卷（二）第八十七頁。
    審判長諭知
    准予提示98年度偵字第2296號卷（二）第八十七頁。
    檢察官問
    你看一下，4月21日那則譯文內，你說「我昨天還欠你老公
    一百塊」，請你再回想一下，接這通電話的是何人？
    證人徐文成答
    這通電話接的是綽號「小美」的人。
    檢察官問
    這通電話以後，你有無拿到你要買的安非他命？
    證人徐文成答
    有，且我有多拿一百塊還他們。
    檢察官問
    也有買到就對了？
    證人徐文成答
    對。
    檢察官問
    是何人拿安非他命給你的？
    證人徐文成答
    綽號「小美」的人。
    檢察官問
    為何你跟檢察官說是男生即綽號「小美」的先生？
    證人徐文成答
    那時候好像是傍晚六、七點的時候，我是打電話給綽號「小
    美」的人，後來過來的時候是綽號「小美」的先生開車，但
    是綽號「小美」的人拿毒品給我的。
    檢察官問
    被告他們二人一起出來，是男生開車，而毒品是女生拿給你
    的嗎？
    證人徐文成答
    對。
    審判長問
    丙○○的先生是在庭被告乙○○嗎？
    證人徐文成答
    對。
    審判長問
    你與乙○○如何認識的？
    證人徐文成答
    朋友。
    審判長問
    你剛說有跟綽號「小美」還有她的先生買過毒品，分別是指
    在庭被告丙○○跟乙○○嗎？
    證人徐文成答
    是。
    審判長問
    剛才給你看的通訊監聽譯文，4月17日這一通，對方有說到
    枇杷城的活動中心、幼稚園那邊，你那天約的地點到底是在
    活動中心還是幼稚園？
    證人徐文成答
    活動中心。
    審判長問
    是在那個社區的活動中心，活動中心裡面也有幼稚園？
    證人徐文成答
    是。
    審判長問
    剛才給你看的監聽譯文4月21日這一通，是你跟對方說你沒
    有車，叫對方拿來給你嗎？
    證人徐文成答
    對。
    審判長問
    你在檢察官那邊作筆錄的時候，你怎麼跟檢察官說4月22日，
    這一次交易的地點是枇杷里的活動中心？因為你的譯文裡面
    是寫叫對方拿到「阿泰這邊」，為何與你在檢察官那邊作筆
    錄時所言不同？
    證人徐文成答
    因為那時候我沒有車可以出去。
    審判長問
    所以後來你是叫對方拿到什麼地方交易？
    證人徐文成答
    就是在「阿泰那邊」。
    審判長問
    你到檢察官那邊怎麼跟檢察官說是在活動中心？你怎麼沒有
    跟檢察官說是在「阿泰那邊」交易毒品？
    證人徐文成答
    電話中就直接說要在活動中心那邊，可是後來我就說我沒有
    車。
    審判長問
    譯文裡面沒有說到原本大家要約到活動中心，之後你跟對方
    說你沒有車，所以改去「阿泰那邊」，譯文內容是你直接叫
    對方拿來給你，因為你說你沒有車，對方問你要約哪裡，你
    說約在「阿泰這邊」，對方說好，譯文內容沒有提到活動中
    心，為何你在檢察官那邊作筆錄的時，你會跟檢察官說4月2
    1日這一次，一樣在活動中心交易毒品？
    證人徐文成答
    時間說錯了。
    審判長問
    你是指4月21日這次交易毒品地點，你於偵訊時說錯了？
    證人徐文成答
    對。
    審判長問
    實際上交易毒品的地點是在埔里同聲里，你一個朋友綽號「
    阿泰」家的附近嗎？
    證人徐文成答
    對。
    審判長問
    你確實有跟乙○○跟丙○○買安非他命？
    證人徐文成答
    有。
    審判長問
    買二次，二次都買三千元？
    證人徐文成答
    對。
    （詳原審卷二第125至138頁98年9月23日審判筆錄）
    按證人徐文成堅指被告二人共同販賣毒品安非他命給伊，並
    有電話通聯之補強證據，參諸其與被告二人間甚為熟識並無
    仇隙，此為雙方不爭之事項，證人徐文成自無誣陷被告二人
    販毒重罪之理。再者，證人徐文成於九十八年七月五日某時
    點，施用第二級毒品一次，經警採尿送驗，結果確呈安非他
    命類陽性反應，此有中山醫學大學附設醫院檢驗科藥物檢測
    中心九十八年七月二十三日實驗編號第0000000號尿
    液檢驗報告一紙附下述調卷可稽，經臺灣南投地方法院以九
    十八年度審易字第二二七號刑事判決，判處有期徒刑六月確
    定，此經本院調閱臺灣南投地方法院檢察署九十九年度執字
    第二四一號卷查核屬實，所以證人徐文成於九十八年五月十
    二日偵訊時、九十八年十一月四日原審審理時證稱被告前交
    付之毒品為安非他命自無誤認之虞。故被告二人應有如附表
    三編號二、三所示之時間、地點，與徐文成為如附表三編號
    二、三所示之安非他命毒品交易之事實，應可認定。雖證人
    徐文成於原審審理中就九十八年四月二十一日當天出面與之
    交易毒品之人，所述與偵查中之證詞有些出入，惟依照證人
    徐文成偵、審中相同之證詞，再比對通訊監察譯文部分，九
    十八年四月十七日接聽電話者應係乙○○；九十八年四月二
    十一日接聽其電話者應係丙○○無誤，且九十八年四月十七
    日出面拿毒品與之交易者為丙○○；九十八年四月二十一日
    拿毒品和其交易者乃被告二人，第二次交易之地點在埔里同
    聲里其友人綽號「阿泰」家附近，堪以認定。
  (十二)附表三編號四部分：查0000000000號行動電話係被告乙○○
    所有，被告丙○○亦有使用，0000000000號行動電話則係證
    人張惠能所使用等情，已如前述，而被告乙○○與張惠能之
    上開行動電話，於九十八年五月四日十二時五十分四十八秒
    ，有通聯紀錄，此有被告乙○○所有上開行動電話監聽譯文
    一份在卷可參（見98年度偵字第2296號偵查卷一第187頁）
    ，另上開通話乃張惠能與被告乙○○約定買賣安非他命之數
    量、價格及交易地點後，由被告丙○○至約定地點交易毒品
    等情，亦經證人張惠能證述甚詳，其於偵查中證稱：「（問
    ：【提示並告知98年5月4日中午以0000000000號行動電話撥
    打0000000000之通聯譯文】此通電話是否你所打？）是我打
    的，是男生接電話，我是要買1000元的安非他命，是在育英
    國小完成交易的，是女的來，也是掛掉電話之後10分鐘就交
    易了」等語（詳98年度偵字第2296號偵查卷一第208頁98年5
    月12日偵訊筆錄）；其於原審審理時則結證稱：
    辯護人起稱
    請求提示98年度偵字第2296號卷（一）第187-190頁監察譯
    文。
    審判長諭知
    准予提示98年度偵字第2296號卷（一）第187-190 頁監察譯
    文。
    辯護人問
    187頁那通電話即98年5月4日12時50分許，當時情形為何？
    證人答
    我打電話給「阿方」，「阿方」好像就是在庭被告乙○○，
    但被告乙○○叫她女朋友即被告丙○○拿過來。
    辯護人問
    五月間時你是否知道「阿方」就是被告乙○○？
    證人答
    知道。
    辯護人問
    98年5月4日12時50分許當天是何人跟你接洽？
    證人答
    記不起來。
    辯護人問
    當天「阿方」有無出現？
    證人答
    我大部分都是跟被告丙○○拿的比較多。
    辯護人問
    你怎麼知道0000000000這支行動電話可以拿到毒品？
    證人答
    朋友介紹。
    辯護人問
    你跟被告丙○○拿的都是何毒品？
    證人答
    安非他命。
    審判長問
    98年5月4日12時50分許那次是否在育英國小前？
    證人答
    我忘記了。
    審判長問
    98年5月12日有無在埔里分局由檢察官對你偵訊？
    證人答
    有。
    審判長問
    那時候關於時間、地點、金額，你的記憶是比較清楚？
    證人答
    是。
    （詳原審卷二第194至200頁98年11月4日審判筆錄）
    按證人張惠能堅指被告二人共同販賣毒品安非他命給伊，並
    有電話通聯之補強證據，參諸其與被告二人之間並無仇隙，
    此為雙方不爭之事項，證人張惠能並無誣陷被告二人販毒重
    罪之理。再者，證人張惠能曾因施用第二級毒品，經法院裁
    定送觀察、勒戒，已如前述，是證人張惠能於九十八年五月
    十二日偵訊時、九十八年十一月四日原審審理時證稱被告前
    交付之毒品為安非他命自無誤認之虞。故被告二人應有如附
    表三編號四所示之時間、地點，與張惠能為如附表三編號四
    所示之安非他命毒品交易之事實，亦堪認定。
二、販賣海洛因及安非他命均係違法行為，非可公然為之，亦無
    公定價格，而每次買賣之價量，可能隨時依雙方關係深淺、
    資力、需求量及對行情之認知、來源是否充裕、查緝是否嚴
    緊、購買者被查獲時供述購買對象之可能風險之評估等，而
    異其標準，非可一概而論，從而販賣之利得，除被告就販賣
    之價量俱明確供述外，委難察得實情，職是之故，縱未確切
    查得販賣賺取實際差價，但除別有事證，足認係按同一價格
    轉讓確未牟利外，尚難執此認非法販賣之事證有所不足，況
    且，毒品之價格昂貴，取得不易，凡為販賣之不法勾當者，
    苟無利可圖，應無甘冒被查緝法辦之危險，平白無端義務為
    該買賣之工作，而被告二人與附表一、二、三所示購買毒品
    者等人，既非至親或有特殊之情誼關係，衡情其二人當無甘
    冒刑罰制裁之重典而毫無利得，益證其二人主觀上應有營利
    之意圖甚明。
三、此外，上開犯罪事實，復有被告乙○○所有門號0000000000
    號行動電話機具一支扣案，及上開電話九十八年四、五月之
    雙向通聯紀錄暨通訊監察譯文在卷足參，綜上所述，足證被
    告二人上開自白均與事實相符。本案事證明確，被告乙○○
    、丙○○上開犯行，均可認定。
四、論罪科刑：
  (一)新舊法比較部分：
    按行為後法律有變更者，適用行為時之法律。但行為後之法
    律有利於行為人者，適用最有利於行為人之法律，刑法第二
    條第一項定有明文。此一規定係規範行為後法律變更所生新
    舊法律比較適用之準據法。而比較時應就罪刑有關之共犯、
    未遂犯、想像競合犯、牽連犯、連續犯、結合犯，以及累犯
    加重、自首減輕暨其他法定加減原因（如身分加減）與加減
    例等一切情形，綜其全部罪刑之結果而為比較。乃因各該規
    定皆涉及犯罪之態樣、階段、罪數、法定刑得或應否加、減
    暨加減之幅度，影響及法定刑或處斷刑之範圍，各該罪刑規
    定須經綜合考量整體適用後，方能據以限定法定刑或處斷刑
    之範圍，於該範圍內為一定刑之宣告。是宣告刑雖屬單一之
    結論，實係經綜合考量整體適用各相關罪刑規定之所得。宣
    告刑所據以決定之各相關罪刑規定，如具有適用上之依附及
    相互關聯之特性，須同其新舊法之適用（最高法院九十六年
    度台上字第七五四二號刑事判決意旨可資參照）。經查：
  1.被告二人行為後，毒品危害防制條例於九十八年五月二十日
    修正公布，針對當次公布之修正條文，未另訂施行日期，而
    法規之制定與法規之修正，如有特定生效日之必要者，依中
    央法規標準法第十四條或第二十條第二項準用第十四條之規
    定，應分別特定其施行日期。法規制定或前次修正基於特殊
    原因所特定之施行日期，並不適用於日後修正或再次修正之
    條文；至原毒品危害條例條例第三十六條所規定：「本條例
    自公布後六個月施行。」核其所稱「本條例」係指係九十二
    年七月九日修正公布之該條例，並非指九十八年五月二十日
    公布之部分修正條文。是九十八年五月二十日公布之毒品危
    害防制條例修正條文之生效日期，應依中央法規標準法第十
    三條對於法規生效施行日之規範，自公布日起至第三日即九
    十八年五月二十二日發生效力（司法院98年6月29日院台廳
    刑一字第0980014643號函亦同此見解）。
  2.本案被告二人行為後，毒品危害防制條例業已修正，被告行
    為時之修正前毒品危害防制條例第四條第一項、第二項規定
    ：「製造、運輸、販賣第一級毒品者，處死刑或無期徒刑；
    處無期徒刑者，得併科新臺幣一千萬元以下罰金。製造、運
    輸、販賣第二級毒品者，處無期徒刑或七年以上有期徒刑，
    得併科新臺幣七百萬元以下罰金。」，修正後則規定「製造
    、運輸、販賣第一級毒品者，處死刑或無期徒刑；處無期徒
    刑者，得併科新臺幣二千萬元以下罰金。製造、運輸、販賣
    第二級毒品者，處無期徒刑或七年以上有期徒刑，得併科新
    臺幣一千萬元以下罰金。」，核修正後之規定，得併科之罰
    金顯已提高，應以被告二人行為時之規定對被告二人較為有
    利。而修正前毒品危害防制條例第十七條之規定為：「犯第
    四條第一項至第四項、第五條第一項至第四項前段、第六條
    第一項至第四項、第七條第一項至第四項、第八條第一項至
    第四項、第十條或第十一條第一項、第二項之罪，供出毒品
    來源，因而破獲者，得減輕其刑」，修正後毒品危害防制條
    例第十七條則規定：「犯第四條至第八條、第十條或第十一
    條之罪，供出毒品來源，因而查獲其他正犯或共犯者，減輕
    或免除其刑。犯第四條至第八條之罪於偵查及審判中均自白
    者，減輕其刑」，修正前該條例第十七條並未就被告偵審中
    自白者設有減輕其刑之規定，修正後同條例第二項則增設此
    項減輕其刑事由，自以修正後該條項規定較有利於被告丙○
    ○。
  3.查本案被告丙○○就附表二編號二至十及附表三編號二至四
    部分，於偵查中及審理時均自白犯行，依刑法第二條第一項
    但書之規定，自均應一體適用修正後之毒品危害防制條例第
    四條第二項、第十七條第二項規定，對被告丙○○較為有利
    。至被告丙○○就附表二編號一及附表三編號一部分，雖於
    本院審理時自白犯罪，惟並未於偵查中（含警詢）自白有此
    部分犯行，而不符修正後毒品危害防制條例第十七條第二項
    之規定，依按刑法第二條第一項前段所定，自均應適用被告
    丙○○行為時之修正前毒品危害防制條例第四條第一項之規
    定，對被告丙○○較為有利（詳后(六)所述）。
  4.另被告乙○○，雖於本院審理時自白犯罪，惟並未於偵查中
    （含警詢）自白犯行，而不符修正後毒品危害防制條例第十
    七條第二項之規定，依按刑法第二條第一項前段所定，自應
    適用被告乙○○行為時之修正前毒品危害防制條例第四條第
    一項、第二項之規定，對被告乙○○較為有利（詳后(六)所述
    ）。
  (二)查海洛因、安非他命分別係毒品危害防制條例第二條第二項
    第一款、第二款所稱之第一級、第二級毒品，不得持有或販
    賣。故核被告乙○○如附表一、附表三編二至四所為，均係
    犯修正前毒品危害防制條例第四條第二項之販賣第二級毒品
    罪，其如附表三編號一所為，係犯修正前同條第一項之販賣
    第一級毒品罪。被告丙○○如附表二編號一、附表三編號一
    所為，係犯修正前毒品危害防制條例第四條第一項之販賣第
    一級毒品罪，其如附表二編號二至十、附表三編號二至四所
    為，均係犯修正後毒品危害防制條例第四條第二項之販賣第
    二級毒品罪。
  (三)被告二人為販賣而持有海洛因、安非他命之低度行為，應各
    為其等販賣之高度行為所吸收，均不另論罪。
  (四)按共同正犯之成立，祇須具有犯意之聯絡，行為之分擔，既
    不問犯罪動機起於何人，亦不必每一階段犯行，均經參與（
    最高法院34上字第862號判例參照）。又共同實施犯罪行為
    之人，在合同意思範圍以內，各自分擔犯罪行為之一部，相
    互利用他人之行為，以達其犯罪之目的者，即應對於全部所
    發生之結果，共同負責（最高法院28年度上字第3110號、50
    年度台上字第1060號判例參照）。查本件被告乙○○、丙○
    ○二人均染有毒癮，二人以乙○○所有之門號0000000000號
    行動電話作為販毒之聯絡工具，或由乙○○接聽或由丙○○
    接聽而與購買毒品者談妥時間、地點、金額之後，再由乙○
    ○或丙○○將毒品送至指定之地點，而為附表三所示販賣海
    洛因、安非他命之行為，依上揭說明，被告二人間顯具有犯
    意聯絡及行為分擔，就附表三部分均為共同正犯甚明。
  (五)又被告二人共同或各別所犯如附表一、二、三所示販賣第一
    級、第二級毒品各罪，犯意各別，犯罪時間互異，各次行為
    分別獨立，均應予以分論併罰。
  (六)按民國九十八年五月二十日修正公佈之毒品危害防制條例第
    十七條第二項關於『犯第四條至第八條之罪於偵查及審判中
    均自白者，減輕其刑』之規定，旨在獎勵犯罪人之悛悔，同
    時使偵查或審判機關易於發現真實，以利毒品查緝，俾收防
    製毒品危害之效；故不論該被告之自白，係出於自動或被動
    、簡單或詳細、一次或多次，並其自白後有無翻異，苟其於
    偵查及審判中均有自白，即應依法減輕其刑。又上開法條規
    定所指之偵查中，並未明文限縮專指檢察官偵查中，而刑事
    訴訟程式中之「偵查」乃偵查機關調查人犯，搜集一切犯罪
    證據，以決定有無犯罪嫌疑，應否提起公訴之準備程式，偵
    查之機關有主體偵查機關與輔助偵查機關之分，前者為檢察
    官，後者為司法警察官及司法警察。是上開偵查之範圍，自
    應兼指司法警察官或司法警察實施之偵查程式在內。則若司
    法警察官或司法警察就具體案件開始進行調查，並對犯罪嫌
    疑人製作調查筆錄時，犯罪嫌疑人之被告曾對被移送之犯罪
    事實加以自白，即應從寬認定其合於「偵查中自白」之要件
    。至於被告於偵查中自白後，嗣後又為否認犯罪之辯解，此
    仍屬被告在刑事訴訟上防禦權之合法行使，不能憑此否定其
    前此所為之自白，而排除上開規定之適用。再毒品危害防制
    條例第十七條第二項「犯第四條至第八條之罪於偵查及審判
    中均自白者，減輕其刑。」係指偵查及審判中均有自白而言
    。而刑法上所稱之自白，係指行為人對其被訴之犯罪事實為
    任意性之供認而言。（最高法院98年度台上字第6928號、99
    年度台上字第2423號、99年度台上字第815號、98年度台上
    字第7231號判決意旨參照）。經查：
  1.被告丙○○於(1)九十八年五月十三日警詢時供述：「（警方
    提示毒品交易時間、地點一覽表（如附件）供你指認，上述
    販賣對象及電話接聽者、交付毒品者，妳是否認識？）販賣
    對象我不認識。電話接聽者及交付毒品者是我本人及乙○○
    。」、「（妳與乙○○是販賣何種毒品？）我們是販賣安非
    他命。」、「（你們在接到電話後，約幾分鐘後會與購買者
    交易？）你們以何種交通工具運送毒品至交易地點？）時間
    不一定。我都是騎機車前往交易地點。」、「（你們販賣毒
    品是如何分工？）沒有特別分工，由何人接電話就由何人去
    交易。」（見98年度偵字第2296號偵查卷一第18頁98年5月
    13日調查筆錄）。(2)九十八年五月十三日偵訊中供述：「（
    警局所述是否屬實？是否出於你的自由意識陳述？）屬實。
    是。」、對於有人指證你在販賣毒品，有何意見？）我很久
    以前有賣。（後改稱：我沒意見了）」（見98年度偵字第22
    96號偵查卷一第72頁98年5月13日偵訊筆錄）。雖警詢時所
    提示之附表並不包括本判決附表二編號十、附表三編號二、
    三所示之犯行，然被告丙○○已於警詢時坦承有販賣安非他
    命，是本院從寬認定被告丙○○於偵查中坦承所有販賣安非
    他命犯行。故依被告丙○○於警詢、偵查供述，可認定被告
    丙○○於偵查中（含警詢）曾自白如附表二編號二至十、附
    表三編號二至四之犯行，嗣於九十八年六月十一日偵訊時又
    翻異其詞，否認犯行，然依前揭說明，亦不影響其有於偵查
    中（含警詢）自白上開犯罪事實之認定。又被告丙○○於原
    審審理中否認犯行，嗣於本院審理中又承認犯罪（見本院卷
    第184至189頁），依前揭說明，亦不影響其有於審理中自白
    上開犯罪事實之認定。是以被告丙○○其於偵查及審理中均
    已自白附表二編號二至十、附表三編號二至四之犯行，此部
    分爰依毒品危害防制條例第十七條第二項之規定減輕其刑。
    至於附表二編號一、附表三編號一所示之販賣第一級毒品海
    洛因之犯行，被告丙○○雖於本院審理時自白犯罪，惟被告
    丙○○於九十八年五月十三日警詢時供稱：「（妳稱只販賣
    安非他命，為何在上述一覽表中有人指稱向你購買海洛因毒
    品，你做何解釋？）就沒有，我不知怎麼解釋。」（見98年
    度偵字第2296號偵查卷一第19頁98年5月13日調查筆錄），
    嗣後於九十八年五月十三日偵訊中供述：「（警局所述是否
    屬實？是否出於你的自由意識陳述？）屬實。是。」、於九
    十八年六月十一日警詢、偵查中亦否認犯行（見98年度偵字
    第2296號偵查卷二第127至132頁98年6月11日調查筆錄、第
    137至138頁98年6月11日偵訊筆錄），雖被告丙○○於九十
    八年五月十三日警詢曾稱「（對於有證人指證你在販賣毒品
    ，有何意見？）我很久以前有賣」，然被告丙○○所犯附表
    二編號一及附表三號一之犯行時間分別為九十八年四月二十
    一日及九十八年四月三十日，距九十八年五月十三日警訊僅
    約二、三周，被告丙○○所稱「我很久以前有賣」，自非指
    此二次犯行，是被告丙○○並未於偵查中（含警詢）自白有
    此販賣第一級毒品犯行，而不符修正後毒品危害防制條例第
    十七條第二項減輕其刑條件。
  2.被告乙○○雖於本院審理時自白犯罪（見本院卷第184至189
    頁），惟並未於偵查中（含警詢）自白犯行（見98年度偵字
    第2296號偵查卷一第5至13頁98年5月12、13日調查筆錄、第
    67至69頁98年5月13日訊問筆錄、卷二第121至125頁98年6月
    11日調查筆錄、第135至136頁98年6月11日訊問筆錄），而
    不符修正後毒品危害防制條例第十七條第二項減輕其刑條件
    。
  (七)被告乙○○前於九十三年間因施用第一級毒品及第二級毒品
    案件，經臺灣臺中地方法院以九十三年度訴字第二一五０號
    判決分別判處有期徒刑七月、三月，合併定應執行刑有期徒
    刑八月確定；復於九十四年間因施用第一級毒品及第二級毒
    品案件，經原審法院以九十四年度訴字第七０一號判決分別
    判處有期徒刑八月、四月，合併定應執行刑有期徒刑十月確
    定。上開案件經接續執行後，於九十五年十二月一日縮刑期
    滿執行完畢，有臺灣高等法院被告前案紀錄表一份在卷為憑
    ，其於有期徒刑執行完畢後，五年以內分別故意再犯本件有
    期徒刑以上之各罪，均為累犯，除法定本刑為死刑、無期徒
    刑部分不得加重外，均應依刑法第四十七條第一項規定加重
    其刑。
  (八)再販賣第一級毒品罪之法定刑為死刑或無期徒刑，販賣第二
    級毒品罪之法定刑則為無期徒刑或七年以上有期徒刑，然同
    為販賣第一級、第二級毒品之人，其原因動機不一，犯罪情
    節未必盡同，或有大盤毒梟者，亦有中、小盤之分，甚或僅
    止於吸毒者友儕間為求互通有無之少量販賣者亦有之，其販
    賣行為所造成危害社會之程度自屬有異，於此情形，倘依其
    情狀處以較輕之徒刑，即足以懲儆，並可達防衛社會之目的
    者，自非不可依客觀之犯行與主觀之惡性二者加以考量其情
    狀，是否有可憫恕之處，適用刑法第五十九條之規定酌量減
    輕其刑，期使個案裁判之量刑，能斟酌至當，符合比例原則
    。本件被告二人藉販賣第一級、第二級毒品圖利，所為罪質
    及惡性固然非輕，惟其等販賣第一級、第二級毒品之時間尚
    短，每次販賣之數量均微，所得均僅五百元至三千元等，顯
    見其等販賣毒品之數量及獲取之利益非鉅，尚非惡性極重之
    大毒梟，就本案被告二人犯罪情狀觀之，倘就其等所犯販賣
    第一級、第二級毒品罪量處法定最低刑度（被告丙○○販賣
    第二級毒品部分則係減輕後之最低刑），猶嫌過重，失之過
    苛，且無從與其他對社會造成鉅大危害之大毒相區隔，未免
    失其立法之本旨，亦難謂符合罪刑相當性及比例原則，客觀
    上足以引起一般之同情，其等犯罪情狀均尚非全無可憫之處
    ，其等所犯上開販賣第一級、第二級毒品之各罪，爰均依刑
    法第五十九條規定，酌量減輕其刑。被告乙○○部分除法定
    本刑為死刑、無期徒刑部分不得加重外，並依法先加重後減
    輕之；被告丙○○就附表二編號二至十、附表三編號四部分
    均遞減之。
  (九)原審以被告乙○○、丙○○所為附表三編號一部分犯罪事證
    明確，依據修正前毒品危害防制條例第四條第一項規定予以
    論罪，分別量處乙○○有期徒刑十五年六月、丙○○有期徒
    刑十五年二月，併就此部分販毒所用之物及所得之財物依法
    宣告沒收（詳后），核其認事用法並無違誤，量刑亦稱妥適
    ，被告乙○○、丙○○此部分上訴並無理由，應予駁回。又
    原審以被告乙○○、丙○○單獨所犯附表一、附表二及共同
    所犯附表三編號二至四部分，因認其犯罪事證明確，予以論
    罪科刑，固非無見，惟查：(1)「安非他命」與「甲基安非他
    命」分屬毒品危害防制條例第二條附表二第十二項及第八十
    九項不同類之第二級毒品，安非他命為Amphetamine，甲基
    安非他命則為Methamphetamine，證人吳銘書、林建丞、許
    煜家、翁州宏、張惠能、黃國揮、徐文成係均證述向被告乙
    ○○或丙○○或其二人購買「安非他命」，公訴意旨亦指被
    告乙○○、丙○○此部分犯行為販賣第二級毒品「安非他命
    」，然原判決卻認被告二人此部分犯行為販賣「甲基安非他
    命」，顯然並非依證人之供述或其他補強證據而為認定，而
    有認定事實不依證據之違誤。(2)按毒品危害防制條例第十九
    條第一項前段規定，犯該法第四條至第九條、第十二條、第
    十三條或第十四條第一項、第二項之罪者，其供犯罪所用或
    因犯罪所得之財物，均沒收之。係採義務沒收主義，惟該條
    文並未特別規定「不問屬於犯人與否，沒收之」，是「其供
    犯罪所用或因犯罪所得之財物」仍應適用刑法第三十八條第
    三項前段，以屬於犯人所有者為限，始應予沒收；查扣案之
    行動電話一支（含門號0000000000號SIM卡一張），被告丙
    ○○雖以之犯如附表二所示犯行，然該扣案之行動電話係被
    告乙○○所有之物，業據被告乙○○、丙○○供承在卷，並
    有監聽譯文等資料在卷可佐，是於丙○○單獨所犯附表二部
    分，不應予以沒收，原審於丙○○所犯附表二所示各罪項下
    宣告沒收該扣案之行動電話，與法即有不合。而原審判決既
    有如上瑕疵，既經被告二人上訴，即屬無可維持，應由本院
    就此部分及已失所附麗之定執行刑部分均予撤銷改判。爰審
    酌被告二人素行，且毒品對我國社會之安寧秩序及國人之身
    心健康可能產生之危害至鉅，政府三令五申禁絕毒品交易，
    其等竟仍意圖營利販賣毒品，助長毒品之流通與氾濫，惟被
    告二人販賣毒品之數量尚非龐大及被告二人於本院審理時坦
    承犯行犯等一切情狀，分別量處如主文第二、三項所示之刑
    ，並各與上訴駁回部分定應執行刑示懲。
  (十)按毒品危害防制條例第十九條第一項前段規定，犯該法第四
    條至第九條、第十二條、第十三條或第十四條第一項、第二
    項之罪者，其供犯罪所用或因犯罪所得之財物，均沒收之。
    係採義務沒收主義，惟該條文並未特別規定「不問屬於犯人
    與否，沒收之」，是「其供犯罪所用或因犯罪所得之財物」
    仍應適用刑法第三十八條第三項前段，以屬於犯人所有者為
    限，始應予沒收；又犯毒品危害防制條例第四條之罪者，其
    犯罪所得之財物應予沒收，如全部或一部不能沒收時，追徵
    其價額或以其財產抵償之，該條例第十九條第一項規定甚明
    。由此項規定觀之，必限於所得者為金錢以外之其他財物而
    無法沒收時，始應追徵其價額。如所得財物為金錢而無法沒
    收時，則應以其財產抵償之，不發生追徵價額之問題（最高
    法院93年度台上字第2825號、93年度台上字第4585號判決意
    旨參照）。查扣案之行動電話一支（含門號0000000000號SI
    M卡一張）係被告乙○○所有之物，業據被告乙○○、丙○
    ○供承在卷，並有監聽譯文等資料在卷可佐，復係供被告乙
    ○○、丙○○共同犯如附表三所示之犯行及被告乙○○單獨
    犯如附表一所示犯行所用之物，自應依毒品危害防制條例第
    十九條第一項之規定宣告沒收之。至於上開扣案之行動電話
    ，雖亦係供被告丙○○單獨犯如附表二所示犯行所用之物，
    惟非丙○○所有之物，於此部分自無從予以沒收，附此說明
    。另門號0000000000號之行動電話一支（含SIM卡一張），
    雖係被告乙○○所有之物，然並無證據足證與本件販賣毒品
    案件有關，自不得宣告沒收；又扣案摻有海洛因之香煙二支
    ，係被告乙○○所有供自己施用毒品海洛因所用之物，亦據
    乙○○供承在卷，且該毒品海洛因己摻入香煙中，除無法秤
    重又無法得知數量，自非用以販賣而係供自己施用無誤，該
    摻有海洛因之香煙二支既與本案無關，自不得併予沒收，附
    此敘明。
  (十一)次按共同正犯之犯罪所得為新臺幣時，因係合併計算，且於
    全部或一部不能沒收時，以其財產抵償之，為避免執行時發
    生重複沒收、抵償之情形，故各共同正犯之間係採連帶沒收
    主義，於裁判時僅諭知連帶沒收，不得就全體共同正犯之總
    所得對各該共同正犯分別重複諭知沒收（最高法院95年度臺
    上字第3883號判決意旨參照）。查被告乙○○、丙○○就如
    附表三所示販賣第一級毒品所得之五百元及販賣第二級毒品
    所得之七千元（歷次所得財物詳如附表三所載），係被告二
    人犯販賣第一級及第二級毒品罪所得之財物，雖未扣案，仍
    應依毒品危害防制條例第十九條第一項規定，諭知連帶沒收
    ，如全部或一部不能沒收時，以其等財產連帶抵償之。另被
    告乙○○單獨所犯如附表一所示販賣第二級毒品安非他命所
    得財物合計一千五百元（歷次所得財物詳如附表一所載），
    應依毒品危害防制條例第十九條第一項之規定併予諭知沒收
    ，如全部或一部不能沒收時，依同條項之規定，應以其財產
    抵償之；被告丙○○單獨所犯如附表二所示販賣第一級毒品
    海洛因所得之一千元及販賣第二級毒品安非他命所得之七千
    九百二十元（歷次所得財物詳如附表二所載），應依毒品危
    害防制條例第十九條第一項之規定併予諭知沒收，如全部或
    一部不能沒收時，依同條項之規定，應以其財產抵償之。
貳、無罪部分（即駁回檢察官上訴部分）：
一、公訴意旨另以：被告乙○○明知安非他命係屬毒品危害防制
    條例第二條第二項第二款所規定之第二級毒品，不得非法販
    賣，竟基於販賣安非他命營利之犯意，持用其所有之000000
    0000號行動電話作為毒品交易之聯絡工具，於九十八年五月
    一日，在埔里鎮○○街其住處附近，販賣一千元安非他命予
    黃國揮以牟利，因認被告乙○○此部分涉犯毒品危害防制條
    例第四條第二項販賣第二級毒品罪嫌云云。
二、按犯罪事實應依證據認定之，無證據不得認定犯罪事實；又
    不能證明被告犯罪或其行為不罰者，應諭知無罪之判決，刑
    事訴訟法第一百五十四條第二項第三百零一條第一項分別
    定有明文。又所謂認定犯罪事實之證據，係指足以認定被告
    確有犯罪行為之積極證據而言，該項證據自須適合於被告犯
    罪事實之認定，始得採為斷罪之資料；且如未能發現相當確
    實證據，或證據不足以證明，自不能以推測或擬制之方法，
    以為裁判之基礎；而認定犯罪事實所憑之證據，雖不以直接
    證據為限，間接證據亦包括在內，然而無論直接證據或間接
    證據，其為訴訟上之證明，須於通常一般人均不致有所懷疑
    ，而得確信其為真實之程度者，始得據為有罪之認定，倘其
    證明尚未達到此一程度，而有合理之懷疑存在時，即難遽採
    為不利被告之認定（最高法院76年台上字第4986號判例參照
    ）。另按刑事訴訟法第一百六十一條第一項規定：檢察官就
    被告犯罪事實，應負舉證責任，並指出證明之方法，因此，
    檢察官對於起訴之犯罪事實，應負提出證據及說服之實質舉
    證責任，倘其所提出之證據，不足為被告有罪之積極證明，
    或其指出證明之方法，無從說服法院以形成被告有罪之心證
    ，基於無罪推定之原則，自不能為被告有罪之判決（最高法
    院92年台上字第128號判例參照）。又證據之證明力，雖委
    由法官評價，然心證之形成，由來於經嚴格證明之證據資料
    之推理作用，通常有賴數個互補性之證據始足以形成確信心
    證，單憑一個證據則較難獲得正確之心證。尤其具有對向性
    關係之單一證據，例如被害人與被告係立於相反之立場，其
    所述被害情形，難免不盡不實；又如毒品交易之買賣雙方，
    買方或為獲邀減刑寬典，不免有作利己損人之不實供述之虞
    。此種虛偽危險性較大之被告以外之人所為之陳述，為避免
    其嫁禍他人，藉以發見實體之真實，除以具結、交互詰問、
    對質等方法，以擔保其真實性外，依刑事訴訟法第156條第2
    項規定之意旨，自仍應認有補強證據之必要性，非別求其他
    證據，以增強其陳述之憑信性，殊不足為認定被告犯罪事實
    之依據。亦即，必至因其他證據之補強，已足令人確信該項
    陳述為真實而無合理之懷疑時，始得據為對被告不利之認定
    。又數罪併罰案件，因其所涉及之訴訟客體有數個以上，各
    個犯罪事實彼此互不相屬，故均須有補強證據，不得籠統為
    同一之觀察（參最高法院97年度台上字第3857號判決）。再
    施用毒品者，其所稱向某人購買之供述，須補強證據以擔保
    其供述之真實性。良以施用毒品者其供述之憑信性本不及於
    一般人，況施用毒品者其供出來源，因而破獲者，法律復規
    定得減輕其刑，其有為偵查機關誘導、或為邀輕典而為不實
    之陳述之可能，其供述之真實性自有合理之懷疑。是施用毒
    品者關於其向某人購買毒品之供述，必須補強證據佐證，以
    擔保其供述之真實性，俾貫澈刑事訴訟無罪推定及嚴格證明
    之基本原則。又關於毒品施用者其所稱向某人購買毒品之供
    述，必須補強證據佐證，係指毒品購買者之供述縱使並無瑕
    疵，仍須補強證據佐證而言，以擔保其供述之真實性。該所
    謂補強證據，必須與施用毒品者關於相關毒品交易之供述，
    具有相當程度之關聯性，且足使一般人對於施用毒品者之供
    述無合理之懷疑存在，而得確信其為真實，始足當之（參最
    高法院96年度台上字第1029號判決）。可見法院尚不得在無
    直接關聯性之補強證據情形下，即單憑購買毒品施用者之單
    一指訴，遽論被告販賣毒品之罪責。
三、本案公訴意旨指訴被告乙○○尚涉有此部分販賣第二級毒品
    罪嫌，係以證人黃國揮於警詢、偵查中之證述為其主要依據
    。惟被告乙○○則堅決否認伊有於前述時、地販賣第二級毒
    品於證人黃國揮施用。經查：
  (一)證人黃國揮於警詢陳稱：「我是於98年5月1日，用我的0000
    000000行動電話打乙○○的0000000000行動電話，向乙○○
    購買安非他命毒品，我是向乙○○購買安非他命毒品1小包
    ，價錢為1000元，是在乙○○住家前面交易，時間為98年5
    月1日傍晚，是乙○○本人帶毒品來與我交易」等語（見98
    年度偵字第2296號偵查卷二第29頁98年6月4日警詢筆錄）；
    其又於偵查中證稱：「（問：98年5月1日你以你所持用的行
    動電話0000000000撥打到0000000000，目的為何？）我要向
    乙○○購買安非他命，後來在傍晚5點多，我與乙○○在他
    家外交易，我向他買1包安非他命1000元，是乙○○交給我
    的」等語（見98年度偵字第2296號偵查卷二第49頁98年6月4
    日偵訊筆錄）。於原審審理中則證稱：「（辯護人問：你除
    了用你的電話打給0000000000那支電話之外，還有沒有用你
    的電話打給0000000000這支電話跟對方聯絡？）我有打0000
    000000那支電話跟對方聯絡。五月初二那天。打給乙○○。
    要拿1000元的安非他命。後來約在外面交易，我有跟乙○○
    買過安非他命，地點在乙○○家外面。」、「（審判長問：
    5月1號那一次，你是否跟乙○○先生買過一次安非他命1000
    元？）是。」、「（審判長問：為何你記得5月1號那次你是
    打0000000000這支電話號碼給乙○○？乙○○有無使用0000
    000000這支電話？）就是我打電話過去，是何人接電話，我
    就跟何人說。」、「（審判長問：你說5月1號那次跟乙○○
    買毒品，是在乙○○住處的廈門街附近跟他買的嗎？那一次
    買1000元嗎？）是，那次買1000元」等語（詳原審卷一第13
    4至139頁)。
  (二)按被告乙○○所有門號0000000000號及0000000000號行動電
    話，因乙○○涉嫌以之作為毒品交易之聯絡工具，除000000
    0000號行動電話自九十八年四月十三日上午十時起至九十八
    年五月十二日上午十時止，經依法實施通訊監察在案，詳如
    前述外，原審法院受理本案後，亦調取上開二支行動電話門
    號於九十八年四、五月之雙向通聯紀錄在卷可憑，參以本案
    被告二人販賣毒品之交易模式均係與購買毒品者以電話先行
    聯繫，約定買賣毒品種類、金額後，再談妥地點為毒品交易
    ，惟縱觀上開0000000000號及0000000000號行動電話九十八
    年四、五月雙向通聯紀錄，不論九十八年五月一日或九十八
    年五月二日，均無與證人黃國揮持用之門號0000000000號行
    動電話通聯之紀錄，證人黃國揮上揭證詞已有可疑。況證人
    黃國揮為毒品施用者，其證言之憑信性已較一般人為低，其
    於警、偵訊及審理中證詞既與客觀證據之通聯紀錄不符，自
    難採信，原審法院尚難據此逕行推論被告乙○○有上述販賣
    毒品安非他命予黃國揮之犯行。故被告乙○○前開犯行並無
    適切之積極證據足資證明。從而，公訴人認定被告乙○○涉
    犯毒品危害防制條例第四條第二項之販賣第二級毒品罪嫌所
    憑之證據，顯未達通常一般人均不致所有懷疑，而得以確信
    其為真實之程度。此外，復查無其他積極證據足認被告乙○
    ○有上開公訴意旨所指之販賣第二級毒品罪嫌，揆諸前揭規
    定、判例意旨及說明，既不能證明被告乙○○犯罪，即應就
    此部分為被告乙○○無罪之諭知，公訴人上訴意旨稱：手機
    通聯紀錄至多係「積極」佐證證人所述實在之補充證據，尚
    難以查無手機通聯紀錄即全盤否認證人之證語云云，尚無理
    由，應予駁回。
據上論結，應依刑事訴訟法第三百六十八條、第三百六十九條第
一項前段、第三百六十四條、第二百九十九條第一項前段，九十
八年五月二十日修正公布前毒品危害防制條例第四條第一項、第
二項，現行毒品危害防制條例第四條第二項、第十七條第二項、
第十九條第一項，刑法第十一條前段、第二條第一項、第二十八
條、第四十七條第一項、第五十九條、第五十一條第五款，判決
如主文。
本案經檢察官甲○○到庭執行職務。
中    華    民    國    99    年    5     月    20    日
            刑事第一庭    審判長法  官  陳  紀  綱
                                法  官  張  智  雄
                                法  官  姚  勳  昌
以上正本證明與原本無異。
如不服本判決應於收受送達後10日內向本院提出上訴書狀，其未
敘述上訴之理由者，並得於提起上訴後10日內向本院補提理由書
（均須按他造當事人之人數附繕本）「切勿逕送上級法院」。
                                書記官  吳  宗  玲
中    華    民    國    99    年    5     月    20    日
修正前毒品危害防制條例第4條
製造、運輸、販賣第一級毒品者，處死刑或無期徒刑；處無期徒
刑者，得併科新臺幣一千萬元以下罰金。
製造、運輸、販賣第二級毒品者，處無期徒刑或七年以上有期徒
刑，得併科新臺幣七百萬元以下罰金。
修正後毒品危害防制條例第4條第2項
製造、運輸、販賣第二級毒品者，處無期徒刑或七年以上有期徒
刑，得併科新臺幣一千萬元以下罰金。
附表一：乙○○販賣毒品部分
┌──┬────┬────┬────┬────┬──────┬────┬────┬───────────────────────┐
│編號│通聯時間│交易地點│交易金額│毒品種類│交易對象及使│接聽電話│交付毒品│所犯罪名及應處之刑                            │
│    │        │        │（新台幣│        │用電話      │者      │者      │                                              │
│    │        │        │/元）   │        │            │        │        │                                              │
├──┼────┼────┼────┼────┼──────┼────┼────┼───────────────────────┤
│ 1  │98年4月 │埔里鎮新│1000元  │安非他命│吳銘書      │乙○○  │乙○○  │乙○○販賣第二級毒品，累犯，處有期徒刑年捌月│
│    │23日20時│生路游泳│        │        │0000000000  │        │        │。扣案之行動電話機具壹支（含門號0000000│
│    │6分許   │池旁    │        │        │            │        │        │二四四號ＳＩＭ卡壹張）沒收；未扣案之販賣毒品所│
│    │        │        │        │        │            │        │        │得新臺幣壹仟元沒收，如全部或一部不能沒收時，以│
│    │        │        │        │        │            │        │        │其財產抵償之。                                │
│    │        │        │        │        │            │        │        │                                              │
│    │        │        │        │        │            │        │        │                                              │
│    │        │        │        │        │            │        │        │                                              │
├──┼────┼────┼────┼────┼──────┼────┼────┼───────────────────────┤
│ 2  │98年4月 │埔里鎮某│500元   │安非他命│林建丞      │乙○○  │乙○○  │乙○○販賣第二級毒品，累犯，處有期徒刑年捌月│                                            │
│    │15日7時 │處      │        │        │0000000000  │        │        │。扣案之行動電話機具壹支（含門號0000000│                                            │
│    │44分許  │        │        │        │            │        │        │二四四號ＳＩＭ卡壹張）沒收；未扣案之販賣毒品所│                                            │
│    │        │        │        │        │            │        │        │得新臺幣伍佰元沒收，如全部或一部不能沒收時，以│                                            │
│    │        │        │        │        │            │        │        │其財產抵償之。                                │                                            │
└──┴────┴────┴────┴────┴──────┴────┴────┴───────────────────────┘
附表二：丙○○販賣毒品部分：
┌──┬────┬────┬────┬────┬──────┬────┬────┬───────────────────────┐
│編號│通聯時間│交易地點│交易金額│毒品種類│交易對象及使│接聽電話│交付毒品│所犯罪名及應處之刑                            │
│    │        │        │（新台幣│        │用電話      │者      │者      │                                              │
│    │        │        │/元）   │        │            │        │        │                                              │
├──┼────┼────┼────┼────┼──────┼────┼────┼───────────────────────┤
│ 1  │98年4月 │埔里鎮中│1000元  │海洛因  │陳建樵      │丙○○  │丙○○  │丙○○販賣第一級毒品，處有期徒刑拾伍年貳月。未│
│    │21日8時 │正橋附近│        │        │0000000000  │        │        │扣案之販賣毒品所得新臺幣壹仟元沒收，如全部或一│
│    │23分許  │        │        │        │            │        │        │部不能沒收時，以其財產抵償之。                │
├──┼────┼────┼────┼────┼──────┼────┼────┼───────────────────────┤
│ 2  │98年4月 │埔里鎮第│1000元  │安非他命│許煜家      │丙○○  │丙○○  │丙○○販賣第二級毒品，處有期徒刑年。未扣案之│
│    │27日22時│三市場  │        │        │0000000000  │        │        │販賣毒品所得新臺幣壹仟元沒收，如全部或一部不能│
│    │26分許  │        │        │        │            │        │        │沒收時，以其財產抵償之。                      │
├──┼────┼────┼────┼────┼──────┼────┼────┼───────────────────────┤
│ 3  │98年4月 │埔里鎮某│1000元  │安非他命│翁州宏      │丙○○  │丙○○  │丙○○販賣第二級毒品，處有期徒刑年。未扣案之│
│    │15日13時│7-11便利│        │        │0000000000  │        │        │販賣毒品所得新臺幣壹仟元沒收，如全部或一部不能│
│    │15分許  │商店前  │        │        │            │        │        │沒收時，以其財產抵償之。                      │
├──┼────┼────┼────┼────┼──────┼────┼────┼───────────────────────┤
│ 4  │98年4月 │埔里鎮某│500元   │安非他命│翁州宏      │丙○○  │丙○○  │丙○○販賣第二級毒品，處有期徒刑年。未扣案之│
│    │29日7時 │7-11便利│        │        │0000000000  │        │        │販賣毒品所得新臺幣伍佰元沒收，如全部或一部不能│
│    │45分許  │商店前  │        │        │            │        │        │沒收時，以其財產抵償之。                      │
├──┼────┼────┼────┼────┼──────┼────┼────┼───────────────────────┤
│ 5  │98年4月 │埔里鎮燕│1000元  │安非他命│張惠能      │丙○○  │丙○○  │丙○○販賣第二級毒品，處有期徒刑年。未扣案之│
│    │21日20時│子林公園│        │        │0000000000  │        │        │販賣毒品所得新臺幣壹仟元沒收，如全部或一部不能│
│    │44分許  │        │        │        │            │        │        │沒收時，以其財產抵償之。                      │
├──┼────┼────┼────┼────┼──────┼────┼────┼───────────────────────┤
│ 6  │98年4月 │埔里鎮燕│1000元  │安非他命│張惠能      │丙○○  │丙○○  │丙○○販賣第二級毒品，處有期徒刑年。未扣案之│
│    │24日17時│子林公園│        │        │0000000000  │        │        │販賣毒品所得新臺幣壹仟元沒收，如全部或一部不能│
│    │40分許  │        │        │        │            │        │        │沒收時，以其財產抵償之。                      │
├──┼────┼────┼────┼────┼──────┼────┼────┼───────────────────────┤
│ 7  │98年4月 │埔里鎮燕│1000元  │安非他命│張惠能      │丙○○  │丙○○  │丙○○販賣第二級毒品，處有期徒刑年。未扣案之│
│    │25日21時│子林公園│        │        │0000000000  │        │        │販賣毒品所得新臺幣壹仟元沒收，如全部或一部不能│
│    │51分許  │        │        │        │            │        │        │沒收時，以其財產抵償之。                      │
├──┼────┼────┼────┼────┼──────┼────┼────┼───────────────────────┤
│ 8  │98年4月 │埔里鎮燕│1000元  │安非他命│張惠能      │丙○○  │丙○○  │丙○○販賣第二級毒品，處有期徒刑年。未扣案之│
│    │26日18時│子林公園│        │        │0000000000  │        │        │販賣毒品所得新臺幣壹仟元沒收，如全部或一部不能│
│    │42分許  │        │        │        │            │        │        │沒收時，以其財產抵償之。                      │
├──┼────┼────┼────┼────┼──────┼────┼────┼───────────────────────┤
│ 9  │98年5月1│埔里鎮農│500元   │安非他命│林建丞      │丙○○  │丙○○  │丙○○販賣第二級毒品，處有期徒刑年。未扣案之│
│    │日15時許│會      │        │        │0000000000  │        │        │販賣毒品所得新臺幣伍佰元沒收，如全部或一部不能│
│    │        │        │        │        │            │        │        │沒收時，以其財產抵償之。                      │
├──┼────┼────┼────┼────┼──────┼────┼────┼───────────────────────┤
│10  │98年5月5│埔里鎮演│920元   │安非他命│黃國揮      │丙○○  │丙○○  │丙○○販賣第二級毒品，處有期徒刑年。未扣案之│
│    │日18時6 │習林前  │        │        │0000000000  │        │        │販賣毒品所得新臺幣玖佰貳拾元沒收，如全部或一部│
│    │分許    │        │        │        │            │        │        │不能沒收時，以其財產抵償之。                  │
└──┴────┴────┴────┴────┴──────┴────┴────┴───────────────────────┘
附表三：乙○○、丙○○共同販賣毒品部分
┌──┬────┬────┬────┬────┬──────┬────┬────┬───────────────────────┐
│編號│通聯時間│交易地點│交易金額│毒品種類│交易對象及使│接聽電話│交付毒品│所犯罪名及應處之刑                            │
│    │        │        │（新台幣│        │用電話      │者      │者      │                                              │
│    │        │        │/元）   │        │            │        │        │                                              │
├──┼────┼────┼────┼────┼──────┼────┼────┼───────────────────────┤
│ 1  │98年4月 │埔里鎮夜│500元   │海洛因  │張偉欽      │乙○○  │丙○○  │乙○○共同販賣第一級毒品，累犯，處有期徒刑拾伍│
│    │30日13時│市處    │        │        │0000000000  │        │        │年陸月。扣案之行動電話機具壹支（含門號０九三０│
│    │36分許  │        │        │        │            │        │        │二一三二四四號ＳＩＭ卡壹張）沒收；未扣案之販賣│
│    │        │        │        │        │            │        │        │毒品所得新臺幣伍佰元與丙○○連帶沒收，如全部或│
│    │        │        │        │        │            │        │        │一部不能沒收時，以其與丙○○之財產連帶抵償之。│
│    │        │        │        │        │            │        │        │丙○○共同販賣第一級毒品，處有期徒刑拾伍年貳月│
│    │        │        │        │        │            │        │        │。扣案之行動電話機具壹支（含門號0000000│
│    │        │        │        │        │            │        │        │二四四號ＳＩＭ卡壹張）沒收；未扣案之販賣毒品所│
│    │        │        │        │        │            │        │        │得新臺幣伍佰元與乙○○連帶沒收，如全部或一部不│
│    │        │        │        │        │            │        │        │能沒收時，以其與乙○○之財產連帶抵償之。      │
├──┼────┼────┼────┼────┼──────┼────┼────┼───────────────────────┤
│ 2  │98年4月 │埔里鎮枇│3000元  │安非他命│徐文成      │乙○○  │丙○○  │乙○○共同販賣第二級毒品，累犯，處有期徒刑年│
│    │17日17時│杷里某幼│        │        │0000000000  │        │        │捌月。扣案之行動電話機具壹支（含門號０九三０二│
│    │2分許   │稚園    │        │        │            │        │        │一三二四四號ＳＩＭ卡壹張）沒收；未扣案之販賣毒│
│    │        │        │        │        │            │        │        │品所得新臺幣仟元與丙○○連帶沒收，如全部或一│
│    │        │        │        │        │            │        │        │部不能沒收時，以其與丙○○之財產連帶抵償之。  │
│    │        │        │        │        │            │        │        │丙○○共同販賣第二級毒品，處有期徒刑年。扣案│
│    │        │        │        │        │            │        │        │之行動電話機具壹支（含門號0000000000│
│    │        │        │        │        │            │        │        │號ＳＩＭ卡壹張）沒收；未扣案之販賣毒品所得新臺│
│    │        │        │        │        │            │        │        │幣仟元與乙○○連帶沒收，如全部或一部不能沒收│
│    │        │        │        │        │            │        │        │時，以其與乙○○之財產連帶抵償之。            │
├──┼────┼────┼────┼────┼──────┼────┼────┼───────────────────────┤
│ 3  │98年4月 │埔里鎮同│3000元  │安非他命│徐文成      │丙○○  │乙○○  │乙○○共同販賣第二級毒品，累犯，處有期徒刑年│
│    │21日16時│聲里某綽│        │        │0000000000  │        │丙○○  │捌月。扣案之行動電話機具壹支（含門號０九三０二│
│    │47分許  │號阿泰者│        │        │            │        │        │一三二四四號ＳＩＭ卡壹張）沒收；未扣案之販賣毒│
│    │        │住處附近│        │        │            │        │        │品所得新臺幣仟元與丙○○連帶沒收，如全部或一│
│    │        │        │        │        │            │        │        │部不能沒收時，以其與丙○○之財產連帶抵償之。  │
│    │        │        │        │        │            │        │        │丙○○共同販賣第二級毒品，處有期徒刑年。扣案│
│    │        │        │        │        │            │        │        │之行動電話機具壹支（含門號0000000000│
│    │        │        │        │        │            │        │        │號ＳＩＭ卡壹張）沒收；未扣案之販賣毒品所得新臺│
│    │        │        │        │        │            │        │        │幣仟元與乙○○連帶沒收，如全部或一部不能沒收│
│    │        │        │        │        │            │        │        │時，以其與乙○○之財產連帶抵償之。            │
├──┼────┼────┼────┼────┼──────┼────┼────┼───────────────────────┤
│ 4  │98年5月 │埔里鎮育│1000元  │安非他命│張惠能      │乙○○  │丙○○  │乙○○共同販賣第二級毒品，累犯，處有期徒刑年│
│    │4日12時 │英國小前│        │        │0000000000  │        │        │捌月。扣案之行動電話機具壹支（含門號０九三０二│
│    │50分許  │        │        │        │            │        │        │一三二四四號ＳＩＭ卡壹張）沒收；未扣案之販賣毒│
│    │        │        │        │        │            │        │        │品所得新臺幣壹仟元與丙○○連帶沒收，如全部或一│
│    │        │        │        │        │            │        │        │部不能沒收時，以其與丙○○之財產連帶抵償之。  │
│    │        │        │        │        │            │        │        │丙○○共同販賣第二級毒品，處有期徒刑年。扣案│
│    │        │        │        │        │            │        │        │之行動電話機具壹支（含門號0000000000│
│    │        │        │        │        │            │        │        │號ＳＩＭ卡壹張）沒收；未扣案之販賣毒品所得新臺│
│    │        │        │        │        │            │        │        │幣壹仟元與乙○○連帶沒收，如全部或一部不能沒收│
│    │        │        │        │        │            │        │        │時，以其與乙○○之財產連帶抵償之。            │
└──┴────┴────┴────┴────┴──────┴────┴────┴───────────────────────┘

司法院資訊處製作；財團法人民間司法改革基金會備份。
